---
title: "Karup Å - Dashboard"
author: ''
output:
  flexdashboard::flex_dashboard:
    css: www/style.css
    favicon: favicon.png
    orientation: rows
    theme: paper
    vertical_layout: fill
resource_files:
- www/boy.gif
- www/c_and_r.gif
- www/cut.gif
- www/foto.gif
- www/girl.gif
- www/info.png
- www/net.gif
runtime: shiny_prerendered
editor_options:
  chunk_output_type: console
---

<script>
$(".selectize-input input").prop('readonly','readonly');
</script>

```{r, context="setup", include=FALSE}
#profvis({rmarkdown::run("karup.Rmd", shiny_args = list(host="0.0.0.0", port=5050))})
library(knitr)
knitr::opts_chunk$set(echo = FALSE)
library(ggplot2)
#library(ggrepel)
library(directlabels)
library(plotly)
library(flexdashboard)
library(tidyverse)
library(lubridate)
library(shiny)
library(DT)
# library(formattable)
library(flextable)
library(shinyBS)
library(kableExtra)
# library(zoo) 
library(leaflet)
library(xml2)
library(htmltools)
library(fs)
source("functions.R")

faIcon <- function (name, class = "", title = "", lib = "font-awesome") 
{
    prefixes <- list(`font-awesome` = "fa", glyphicon = "glyphicon")
    prefix <- prefixes[[lib]]
    if (is.null(prefix)) {
        stop("Unknown font library '", lib, "' specified. Must be one of ", 
            paste0("\"", names(prefixes), "\"", collapse = ", "))
    }
    if (class != "") class = paste0(" ", class)
    prefix_class <- prefix
    # if (prefix_class == "fa" && name %in% shiny:::font_awesome_brands) {
    #     prefix_class <- "fab"
    # } else if (prefix_class == "fa") prefix_class <- "fas"
    if (prefix_class == "fa") prefix_class <- "fas"
    iconClass <- paste0(prefix_class, " ", prefix, "-", name, class)
    iconTag <- tags$i(class = iconClass, title = title)
    htmltools::htmlDependencies(iconTag) <- htmltools::htmlDependency("font-awesome", 
        "5.3.1", "www/shared/fontawesome", package = "shiny", 
        stylesheet = c("css/all.min.css", "css/v4-shims.min.css"))
    htmltools::browsable(iconTag)
}
addResourcePath('www', paste0(getwd(), "/www"))
Sys.setlocale("LC_TIME", "da_DK")
enableBookmarking(store = 'url')
```


```{r, context="setup", include=FALSE}  
#context="data"
prefix <- "https://raw.githubusercontent.com/relund/riverdata/master/data/"
# prefix <- "../../data/"
curYear <- if_else(month(now())*100 + day(now()) < 301, year(now())-1, year(now()))   # assume previous year until season starts

# Weight - Estimates 
datWeightSea<- read_csv(paste0(prefix, "data_karup_weight_seatrout.csv"), col_types = "dfddd")

# Catch - Records 
datCatchSea <- readCatch(paste0(prefix, "data_karup_catch_seatrout"), datWeightSea) %>% 
  filter(Length >= 40)

# Catch - Yearly statistics
datStatYearSea <- yearlyStat(datCatchSea)

# Catch - Monthly statistics
datStatMonthSea <- monthlyStat(datCatchSea, curYear)

# Water levels 
datWLevel <- 
  read_csv(paste0(prefix, "data_karup_waterlevel_web.csv"), locale = locale(tz = "CET"), col_types = "Tffdd") 

# Water temperature
datWTemp <- 
  read_csv(paste0(prefix, "data_karup_watertemp_web.csv"), locale = locale(tz = "CET"), col_types = "Tffd") 

# Maps data
mapAddMarkers <- function(map, group, data) {
  if (nrow(data) == 0) return(map)
  map <- map %>% 
    addMarkers(~long, ~lat, label = ~Desc, popup = ~Desc,
               icon = ~icons(Icon, iconWidth = 32, iconHeight = 32, iconAnchorX = 16, iconAnchorY = 16), 
               group = group,
               clusterOptions = markerClusterOptions(showCoverageOnHover = FALSE),
               data = data)
  groups <<- c(groups, group)
  return(map)
}

mapAddLines <- function(map, group, data, color, useClub = TRUE) {
  if (nrow(data) == 0) return(map)
  dat <- data %>% group_by(LineGroupId, Desc, Club) %>% nest()
  map(1:nrow(dat), function(i) {
    group <- if_else(useClub, str_c(dat$Club[i], " (", group, ")"), group)
    map <<- map %>%
      addPolylines(~long, ~lat, label = ~Desc, popup = ~Desc,
                   group = group, color = color, weight = 1.5, opacity = 0.75,
                   data = dat[i,] %>% unnest(col = c(data)))
    groups <<- c(groups, group)
    return(invisible(NULL))
  })
  return(map)
}

datMarkers <- read_csv(paste0(prefix, "data_karup_mapmarkers.csv"), col_types = "fccddff") %>% 
  mutate(Desc = str_c(if_else(!is.na(Desc), str_c("<b>", if_else(is.na(Club), "", str_c(Club, " - ")), Desc, "</b>"), "", ""), 
                       if_else(!is.na(Text), str_c("<br/><br/>", Text), "", ""))) %>% 
  mutate(Desc = str_replace(Desc, "^(.*?)(http.*)([\\s$]*.*)", "\\1<a href='\\2'>\\2</a>\\3")) %>% 
  mutate(Desc = map(Desc, HTML), Icon = str_c("www/", Icon), Id = 1:n()) %>% 
  select(-Text) 
  
datLines <- read_csv(paste0(prefix, "data_karup_maplines.csv"), col_types = "fccddif")  %>%  
  mutate(Desc = str_c("<b>", if_else(is.na(Club), "", str_c(Club, " - ")), if_else(!is.na(Desc), Desc, "", ""), "</b>",
                       if_else(!is.na(Text), str_c("<br/><br/>", Text), "", ""))) %>% 
  mutate(Desc = str_replace(Desc, "^(.*?)(http.*)([\\s$]*.*)", "\\1<a href='\\2'>\\2</a>\\3")) %>% 
  mutate(Desc = map(Desc, HTML)) %>% 
  select(-Text) 

maplet <- leaflet() %>% 
  # Base groups
  addTiles(group = "Kort") %>%
  # addProviderTiles('MtbMap', group = "Kort") %>% 
  addProviderTiles('Esri.WorldImagery', group = "Luftfoto") %>% 
  addProviderTiles("CartoDB.PositronOnlyLabels", group = "Luftfoto") 
  # setView(9.016712672451805, 56.40970340006212,  zoom = 13) 

groups <- NULL
# Markers
Ids <- datMarkers %>% 
  filter(
    str_detect(Group, regex("Parkering", ignore_case = T)) | 
      str_detect(Desc, regex("indhegning", ignore_case = T))) %>% 
  pull(Id)
maplet <- mapAddMarkers(maplet, "Parkering", datMarkers %>% filter(Id %in% Ids))
datMarkers <- datMarkers %>% filter(!(Id %in% Ids))

Ids <- datMarkers %>% 
  filter(
    str_detect(Group, regex("Standpladser|Sten|Spang|Bro|shelter", ignore_case = T)) | 
      str_detect(Desc, regex("hytte", ignore_case = T))) %>% 
  pull(Id)
maplet <- mapAddMarkers(maplet, "Stednavne", datMarkers %>% filter(Id %in% Ids))
datMarkers <- datMarkers %>% filter(!(Id %in% Ids))

Ids <- datMarkers %>% 
  filter(
    str_detect(Group, regex("Info", ignore_case = T))) %>% 
  pull(Id)
maplet <- mapAddMarkers(maplet, "Info", datMarkers %>% filter(Id %in% Ids))
datMarkers <- datMarkers %>% filter(!(Id %in% Ids))

# Lines
maplet <- mapAddLines(maplet, group = "Parkering", color = "#000000", useClub = FALSE,
                      data = datLines %>% 
                        filter(str_detect(Group, regex("parkering", ignore_case = T))))
maplet <- mapAddLines(maplet, group = "fiskevand", color = "#3C8AE6",
                      data = datLines %>% 
                        filter(str_detect(Group, regex("fiskevand", ignore_case = T))))
maplet <- mapAddLines(maplet, group = "medlem", color = "#EBE053",
                      data = datLines %>% 
                        filter(str_detect(Group, regex("medlem", ignore_case = T))))
maplet <- mapAddLines(maplet, group = "dagkort", color = "#eb9834",
                      data = datLines %>% 
                        filter(str_detect(Group, regex("dagkort", ignore_case = T))))
maplet <- mapAddLines(maplet, group = "gæstekort", color = "#bf5656",
                      data = datLines %>% 
                        filter(str_detect(Group, regex("gæstekort", ignore_case = T))))

maplet <- maplet %>% 
  # Layer control
  addLayersControl(
    baseGroups = c("Luftfoto", "Kort"),
    overlayGroups = unique(groups),
    options = layersControlOptions(collapsed = TRUE)
  ) %>% 
  hideGroup(groups) %>% 
  showGroup("Stednavne")
```


```{r, context = "server"}
onRestored(function(state) {
  if (!is.null(state$input$iInvYearSea)) {
    updateSliderInput(session, "iInvYearSea",
     value = state$input$iInvYearSea
    )
  }
  if (!is.null(state$input$iInvDaySea)) {
    updateSliderInput(session, "iInvDaySea",
     value = as.Date(state$input$iInvDaySea)
    )
  }
  if (!is.null(state$input$iGroupSea)) {
    updateSelectInput(session, "iGroupSea",
     selected = state$input$iGroupSea
    )
  }
  if (!is.null(state$input$iDataSea)) {
    updateSelectInput(session, "iDataSea",
     selected = state$input$iDataSea
    )
  }
  if (!is.null(state$input$iYUnitSea)) {
    updateSelectInput(session, "iYUnitSea",
     selected = state$input$iYUnitSea
    )
  }
  if (!is.null(state$input$iXUnitSea)) {
    updateSelectInput(session, "iXUnitSea",
     selected = state$input$iXUnitSea
    )
  }
  
  if (!is.null(state$input$iPlaceW)) {
    updateSelectInput(session, "iPlaceW",
     selected = state$input$iPlaceW
    )
  }
  if (!is.null(state$input$iScaleW)) {
    updateSelectInput(session, "iScaleW",
     selected = state$input$iScaleW
    )
  }
})
```



Fangster `r curYear` {data-navmenu="Havørred"}
=======================================================================

Row
-----------------------------------------------------------------------

### Fangster i dag {.value-box}

```{r}
valueBoxOutput("cSeaToday")
```

```{r, context = "server", include=FALSE}
output$cSeaToday <- renderValueBox({
  valueBox(
    value = datCatchSea %>% dplyr::filter(Date == date(now())) %>% nrow(),
    icon = "fa-chart-line",
    color = "primary"
  )
})
```

### Fangster seneste syv dage {.value-box}

```{r}
valueBoxOutput("cSeaSeven")
```

```{r, context = "server", include=FALSE}
output$cSeaSeven <- renderValueBox({
  valueBox(
    value = datCatchSea %>% dplyr::filter(Date > now(tzone = "CET") - days(7)) %>% nrow(),
    icon = "fa-chart-line",
    color = "primary"
  )
})
```

### Fangster i `r curYear` (hjemtaget/genudsat) {.value-box}

```{r}
valueBoxOutput("cSeaYear")
```

```{r, context = "server"}
output$cSeaYear <- renderValueBox({
  total <- datCatchSea %>% dplyr::filter(year(Date) == curYear) %>% nrow()
  killed <- datCatchSea %>% dplyr::filter(year(Date) == curYear, Killed == TRUE) %>% nrow()
  killedPct <- if_else(total > 0, str_c(round(100*killed/total, digits = 0)), "0")
  releasedPct <- if_else(total > 0, str_c(round(100*(total - killed)/total, digits = 0)), "0")
  valueBox(
    caption = str_c("Fangster i ", curYear, " (hjemtaget/genudsat)"),
    value = str_c(total, " (", killedPct, "%/", releasedPct, "%)"),
    icon = "fa-fish",
    color = "warning"
  )
})
```

### Største fisk i `r curYear` {.value-box}

```{r}
valueBoxOutput("cSeaBig")
```

```{r, context = "server"}
output$cSeaBig <- renderValueBox({
  ct <- datCatchSea %>% dplyr::filter(year(Date) == curYear) %>% 
    dplyr::filter(Weight == max(Weight, na.rm = T)) %>% arrange(Weight, Length)
  val <- if_else(nrow(ct) > 0, paste(ct$Weight[1], "kg og", ct$Length[1], "cm"), "-")
  cap <- if_else(nrow(ct) > 0,paste("Største fisk i", curYear, "fanget af", ct$Name[1]), paste("Største fisk", curYear))  
  valueBox(
    caption = cap,
    value = val,
    icon = "fa-trophy",
    color = "success"
  )
})
```

Row
-----------------------------------------------------------------------

### Fangster den seneste måned

```{r}
plotOutput("plotCatchSeaMonth")
```

```{r, context = "server"}
output$plotCatchSeaMonth <- renderPlot({
  dat <- datCatchSea %>% 
    dplyr::filter(Date > now(tzone = "CET") - days(30)) %>% 
    select(Date, Place) %>% 
    arrange(desc(Date))
  ggplot(data = dat, aes(x = Date)) +
    geom_bar(aes(fill = Place), width = 0.75) + 
    geom_text(aes(label = after_stat(count), y= after_stat(count) ), stat= "count", position = position_dodge(width = 1)) +
    scale_x_date(date_labels = "%e. %b", date_breaks = "1 day", limits = c(NA_Date_, date(now()+ddays(1)))) +  
    labs(fill = "") + xlab("Dato") + ylab("Antal fangster") + 
    theme(axis.text.x  = element_text(angle=45, hjust = 1, vjust = 1), legend.position="bottom")
 })
```


Row
-----------------------------------------------------------------------

### Ugentlige fangster `r curYear`

```{r}
plotOutput("plotCatchSeaWeek")
```

```{r, context = "server"}
output$plotCatchSeaWeek <- renderPlot({
  dat <- datCatchSea %>% 
    dplyr::filter(Date > ymd(paste0(curYear,"-01-01"))) %>% 
    select(Week, Place)
  
  p <- ggplot(data = dat, aes(x = Week)) +
    geom_bar(aes(fill = Place)) + 
    geom_text(aes(label = after_stat(count), y= after_stat(count) ), stat= "count", position = position_dodge(width = 1))
  if (curYear == year(now())) p <- p + expand_limits(x = isoweek(now())) 
  p <- p +
    coord_cartesian(clip = 'off') +
    labs(fill = "") + xlab("Uge") + ylab("Antal fangster") + 
    theme(axis.text.x  = element_text(angle=45, hjust = 1, vjust = 1), legend.position="bottom")
  p
})
```

### Månedlige fangster `r curYear`

```{r}
plotOutput("plotCatchSeaMonthNow")
```

```{r, context = "server"}
output$plotCatchSeaMonthNow <- renderPlot({
  dat <- datCatchSea %>% 
    dplyr::filter(Date > ymd(paste0(curYear,"-01-01"))) %>% 
    select(Month, Place)
  
  p <- ggplot(dat, aes(x = Month)) + 
    geom_bar(aes(fill = Place)) + 
    geom_text(aes(label = after_stat(count), y= after_stat(count) ), stat= "count", position = position_dodge(width = 1))
  # if (curYear == year(now())) p <- p + expand_limits(x = isoweek(now())) 
  p <- p +
    coord_cartesian(clip = 'off') +
    labs(fill = "") + xlab("Måned") + ylab("Antal fangster") + 
    theme(axis.text.x  = element_text(angle=45, hjust = 1, vjust = 1), legend.position="bottom")
  p
})
```


Row
-----------------------------------------------------------------------

### Opsumering

```{r}
cNames <- c(paste0(faIcon("calendar-alt", class = "far", title = "Måned")), 
   "<i class=\"fas\" title=\"Total antal\">&#x3A3;</i>",
   paste0(faIcon("mars", title = "Han"),"/",
          faIcon("venus", title = "Hun"), "/",
          faIcon("question", title = "Ukendt"), " (%)"),
   "<span title='Nedre'>N</span>/<span title='Mellem'>M</span>/<span title='Øvre'>Ø</span>/<span title='Haderis Å'>H</span>/<span title='Andet'>A</span> (%)",
   "<span title='Flue'>F</span>/<span title='Spin'>S</span>/<span title='Orm'>O</span>/<span title='Andet'>A</span> (%)",
   paste0(faIcon("sync", title = "C&R"),"/",
          faIcon("times", title = "Hjemtaget"), " (%)"),
   paste0(faIcon("ruler-horizontal", title="Gens længde"), "/",
          faIcon("ruler", title="Max længde")),
   paste0(faIcon("balance-scale", title="Gens. vægt"), "/",
          faIcon("weight-hanging", title="Max vægt"),
          "/<i class=\"fas\" title=\"Total vægt\">&#x3A3;</i>"),
   paste0(faIcon("heart", title="Gens kondition"), "/",
          faIcon("gratipay", title="Max kondition"))
   ) 

datStatMonthSea %>%
  kable(col.names = cNames, escape = F, align = "c") %>%
  kable_styling(fixed_thead = T, font_size = 10,
                bootstrap_options = c("striped", "hover", "condensed", "responsive")) %>% 
  add_header_above(c(" " = 2, "Køn", "Område", "Metode", "Genudsat", "Længde", "Vægt", "Kondition"))
```



Fangsttabel {data-navmenu="Havørred"}
=======================================================================

Row
-----------------------------------------------------------------------

### Seneste fangster

```{r}
dataTableOutput("dTSeaCatch")
```

```{r, context = "server"}
## Med navn
# output$dTSeaCatch <- DT::renderDataTable(
#   DT::datatable(
#     datCatchSea %>% select(Date:Method, Fulton, Misc, NoWeight),
#     class = 'stripe row-border order-column nowrap compact', # nowrap display compact
#     rownames = FALSE,
#     filter = 'bottom',
#     escape = FALSE,
#     options = list(pageLength = 15, order = list(list(0, 'desc')),
#                    list(visible=FALSE, targets="NoWeight"),
#                    # autoWidth = TRUE,
#                    columnDefs = list(
#                      list(className = 'dt-center', targets = 0:7),
#                      list(visible=FALSE, targets=c(8))
#                    )
#               ),
#     colnames = c('Dato', 'Længde', 'Vægt', 'Navn', 'Sted', 'Metode', 'Kondition', 'Diverse', 'NoWeight'),
#     extensions = c('Responsive')  #,'FixedHeader','RowGroup'
#   ) %>%
#   formatStyle(columns = 'Weight', valueColumns = 'NoWeight', color = styleEqual(c(0, 1), c("black","green"))) %>%
#   formatDate('Date', 'toLocaleDateString', params = list('da-DK')) %>%
#   formatRound(c('Length'), digits = 0) %>%
#   formatRound(c('Weight'), digits = 1) %>%
#   formatRound(c('Fulton'), digits = 2)
# )

## Uden navn
output$dTSeaCatch <- DT::renderDataTable(
  DT::datatable(
    datCatchSea %>% select(Date:Weight, Place, Method, Fulton, Misc, NoWeight),
    class = 'stripe row-border order-column nowrap compact', # nowrap display compact
    rownames = FALSE,
    filter = 'bottom',
    escape = FALSE,
    options = list(pageLength = 15, order = list(list(0, 'desc')),
                   list(visible=FALSE, targets="NoWeight"),
                   # autoWidth = TRUE,
                   columnDefs = list(
                     list(className = 'dt-center', targets = 0:6),
                     list(visible=FALSE, targets=c(7))
                   )
              ),
    colnames = c('Dato', 'Længde', 'Vægt', 'Sted', 'Metode', 'Kondition', 'Diverse', 'NoWeight'),
    extensions = c('Responsive')  #,'FixedHeader','RowGroup'
  ) %>%
  formatStyle(columns = 'Weight', valueColumns = 'NoWeight', color = styleEqual(c(0, 1), c("black","green"))) %>%
  # formatDate('Date', 'toLocaleDateString', params = list('da-DK')) %>%
  formatRound(c('Length'), digits = 0) %>%
  formatRound(c('Weight'), digits = 1) %>%
  formatRound(c('Fulton'), digits = 2)
)
```


Vandstand 
=======================================================================

Row {data-height=800}
-----------------------------------------------------------------------

### 
```{r}
plotlyOutput("plotWLevelPresent")
```

```{r, context = "server"}
# input <- NULL
# input$iScaleW <- "LevelRelative"
# input$iPlaceW <- "Skjern Å - Sandfeldvej (055414)"

output$plotWLevelPresent <- renderPlotly({
  loc <- Sys.setlocale("LC_TIME", "da_DK")
  on.exit(Sys.setlocale("LC_TIME", loc))
  
  onBookmarked(function(url) {
    updateQueryString(str_c(url, "#section-vandstand"))
  })
  setBookmarkExclude(str_subset(names(input), "^i.*W$", negate = TRUE))
  session$doBookmark()
  
  yLab <- if_else(input$iScaleW == "LevelRelative", "Relativ vandstand (cm)", "Vandstand (cm)")
  tmp <- datWLevel %>% 
      filter(Place == input$iPlaceW) %>% 
      transmute(Dato = Date, Vandstand = .data[[input$iScaleW]], Year = YGroup, Size = if_else(Year == year(now()), 2, 1))
  p <- ggplot(
    data = tmp, 
    aes(x = Dato, y = Vandstand, color = Year, size = Size, group = 1,   # group = 1,  must be added for working https://stackoverflow.com/questions/45948926/ggplotly-text-aesthetic-causing-geom-line-to-not-display
        text = str_c("Dato: ", format(Dato, "%e. %b %H:00"), '<br>Vandstand: ', Vandstand, ' cm'))) 
    # geom_smooth(aes(group = Group), na.rm = T, method = lm, formula = y ~ splines::bs(x, 40), 
    #             se = FALSE, color = "grey", lwd=0.5) +
  
  if (input$iScaleW == "LevelRelative") p <- p + geom_hline(yintercept = 0, colour="black")
  p <- p +
    geom_line(na.rm = T) + 
    geom_text(data = tmp %>% group_by(Year) %>% filter(Dato == max(Dato)), 
              aes(label = Year, x = max(.data$Dato) + hours(12), y = Vandstand, color = Year), 
              size = 3) + 
    ylab(yLab) + xlab("Dato") +
    theme(axis.text.x  = element_text(angle=90, hjust = 1, vjust = 1), legend.position="none") + 
    scale_x_datetime(date_labels = "%e. %b", date_breaks = "1 day") +
    scale_size_continuous(range = c(0.25, 1))
  ggplotly(p, tooltip = c("text"))
})
```

Row {data-height=200}
-----------------------------------------------------------------------

###
```{r}
cIPlaceWUnit <- unique(datWLevel$Place)
selectInput("iPlaceW", "Sted:", cIPlaceWUnit, selected = cIPlaceWUnit[1], selectize = FALSE)
```

```{r}
cIScaleWUnit <- c("Relativ" = "LevelRelative", "Absolut" = "Level")
selectInput("iScaleW", "Vælg enhed på y-aksen:", cIScaleWUnit, selectize = FALSE)
```


Vandtemperatur
=======================================================================

Row 
-----------------------------------------------------------------------

### Hagebro
```{r}
plotlyOutput("plotWTempPresent")
```

```{r, context = "server"}

output$plotWTempPresent <- renderPlotly({
  loc <- Sys.setlocale("LC_TIME", "da_DK")
  on.exit(Sys.setlocale("LC_TIME", loc))
  tmp <- datWTemp %>% 
      transmute(Date, Temp, Year = YGroup, 
                Size = case_when(
                  Year == "Gens" ~ 1,
                  Year == year(now()) ~ 3,  
                  TRUE ~ 2))
  p <- ggplot(data = tmp,
              aes(x = Date, y = Temp, color = Year, size = Size, group = 1, 
                  text = str_c("Dato: ", format(Date, "%e. %b %H:00"), '<br>Temp: ', Temp, ''))) +
    geom_line(na.rm = T) + 
    geom_text(data = tmp %>% group_by(Year) %>% filter(Date == max(Date)), 
              aes(label = Year, x = max(Date) + hours(12)), 
              size = 3)  + 
    ylab("Temperatur") + xlab("Dato") +
    theme(axis.text.x  = element_text(angle=90, hjust = 1, vjust = 1), legend.position="none") + 
    scale_x_datetime(date_labels = "%e. %b", date_breaks = "1 day") +
    scale_size_continuous(range = c(0.1, 0.5))
  ggplotly(p, tooltip = c("text"))
})
```



Statistik over år {data-navmenu="Havørred"}
=======================================================================

Row
-----------------------------------------------------------------------

### Statistik over år

```{r, context = "data"}
cNames <- c(paste0(faIcon("calendar-alt", class = "far", title = "År")), 
   "<i class=\"fas\" title=\"Total antal\">&#x3A3;</i>",
   paste0(faIcon("mars", title = "Han"),"/",
          faIcon("venus", title = "Hun"), "/",
          faIcon("question", title = "Ukendt"), " (%)"),
   "<span title='Nedre'>N</span>/<span title='Mellem'>M</span>/<span title='Øvre'>Ø</span>/<span title='Haderis Å'>H</span>/<span title='Andet'>A</span> (%)",
   "<span title='Flue'>F</span>/<span title='Spin'>S</span>/<span title='Orm'>O</span>/<span title='Andet'>A</span> (%)",
   paste0(faIcon("sync", title = "C&R"),"/",
          faIcon("times", title = "Hjemtaget"), " (%)"),
   paste0(faIcon("ruler-horizontal", title="Gens længde"), "/",
          faIcon("ruler", title="Max længde")),
   paste0(faIcon("balance-scale", title="Gens. vægt"), "/",
          faIcon("weight-hanging", title="Max vægt"),
          "/<i class=\"fas\" title=\"Total vægt\">&#x3A3;</i>"),
   paste0(faIcon("heart", title="Gens kondition"), "/",
          faIcon("gratipay", title="Max kondition"))
   ) 

datStatYearSea %>% 
  kable(col.names = cNames, escape = F, align = "c") %>% 
  kable_styling(fixed_thead = T, font_size = 10,
                bootstrap_options = c("striped", "hover", "condensed", "responsive")) %>% 
  add_header_above(c(" " = 2, "Køn", "Område", "Metode", "Genudsat", "Længde", "Vægt", "Kondition"))
```




Row
-----------------------------------------------------------------------

### Månedlige fangster givet sted 2003-`r year(now())`

```{r}
plotOutput("plotCatchSeaMonthlyP")
```

```{r, context = "server"}
output$plotCatchSeaMonthlyP <- renderPlot({
  dat <- datCatchSea %>% select(Month, Place)
  
  ggplot(data = dat, aes(x = Month)) +
    geom_bar(aes(fill = Place, y = (after_stat(count))/sum(after_stat(count)))) + 
    geom_text(aes(label = scales::percent(round((after_stat(count))/sum(after_stat(count)),2)),
                   y = (after_stat(count))/sum(after_stat(count))), stat= "count", vjust = -.5) +
    labs(fill = "") + xlab("Måned") + ylab("Antal fangster") + 
    scale_y_continuous(labels = scales::percent) + 
    guides(fill = guide_legend(ncol = 6)) + 
    theme(legend.position="bottom")  # axis.text.x  = element_text(angle=45, hjust = 1, vjust = 1), 
})
```

### Månedlige fangster givet metode 2003-`r year(now())`

```{r}
plotOutput("plotCatchSeaMonthlyM")
```

```{r, context = "server"}
output$plotCatchSeaMonthlyM <- renderPlot({
  dat <- datCatchSea %>% select(Month, Method)
  
  ggplot(data = dat, aes(x = Month)) +
    geom_bar(aes(fill = Method, y = (after_stat(count))/sum(after_stat(count)))) + 
    geom_text(aes(label = scales::percent(round((after_stat(count))/sum(after_stat(count)),2)),
                   y = (after_stat(count))/sum(after_stat(count))), stat= "count", vjust = -.5) +
    labs(fill = "") + xlab("Måned") + ylab("Antal fangster") + 
    scale_y_continuous(labels = scales::percent) + 
    guides(fill = guide_legend(ncol = 4)) + 
    theme(legend.position="bottom")  # axis.text.x  = element_text(angle=45, hjust = 1, vjust = 1), 
})
```




Sammenlign {data-navmenu="Havørred" #compare-sea}
=======================================================================

Row {data-height=1000}
-----------------------------------------------------------------------

### Sammenligning

```{r}
plotOutput("plotCompareSea")
```

```{r, context = "server"}
cIXUnit <- c("Dag" = "Day", "Uge" = "Week", "Måned" = "Month", "År" = "Year")
cIYUnit <- c("Fisk fanget" = "yVTotal",
             "Gennemsnitlig vægt" = "yVAvgW",
             "Gennemsnitlig længde" = "yVAvgL",
             "Max vægt" = "yVMaxW",
             "Max længde" = "yVMaxL",
             "Total vægt" = "yVTotalW",
             "Procent (gruppeinddeling)" = "yVPct")
output$plotCompareSea <- renderPlot({
# input <- NULL
# input$iInvYearSea <- c(2020,2021)
# input$iInvDaySea <- c("2019-08-30", "2019-09-12")
# input$iXUnitSea <- "Day"  # Day
# input$iYUnitSea <- "yVAvgW"
# input$iGroupSea <- "None"
# input$iDataSea <- "TRUE"

onBookmarked(function(url) {
  updateQueryString(str_c(url, "#section-compare-sea"))
})
setBookmarkExclude(str_subset(names(input), "^i.*Sea$", negate = TRUE))
session$doBookmark()

if (input$iXUnitSea == "Day") {
  iXUnitSea <- "DayStr" 
} else if (input$iXUnitSea == "Year") {
  iXUnitSea <- "None"
} else if (input$iXUnitSea == "None") {
  iXUnitSea <- "All"
} else iXUnitSea <- input$iXUnitSea

# print(str_c(input$iInvYearSea[1], "-", 
#                               formatC(month(input$iInvDaySea[1]), width = 2, flag = "0"), "-", 
#                               formatC(mday(input$iInvDaySea[1]), width = 2, flag = "0")))
# print(str_c(input$iInvYearSea[2], "-", 
#                               formatC(month(input$iInvDaySea[2]), width = 2, flag = "0"), "-", 
#                               formatC(mday(input$iInvDaySea[2]), width = 2, flag = "0")))
dat <- 
  datCatchSea %>% 
  # dplyr::filter(Year >= input$iInvYearSea[1], Year <= input$iInvYearSea[2],
  #               MDay >= min(mday(input$iInvDaySea[1]), mday(input$iInvDaySea[2])),
  #               MDay <= max(mday(input$iInvDaySea[1]), mday(input$iInvDaySea[2])),
  #               MonthN >= month(input$iInvDaySea[1]),
  #               MonthN <= month(input$iInvDaySea[2])) 
  dplyr::filter(Year >= input$iInvYearSea[1], Year <= input$iInvYearSea[2],
                MonthN >= month(input$iInvDaySea[1]),
                MonthN <= month(input$iInvDaySea[2]),
                100 * MonthN + MDay >= 100 * month(input$iInvDaySea[1]) + mday(input$iInvDaySea[1]),
                100 * MonthN + MDay <= 100 * month(input$iInvDaySea[2]) + mday(input$iInvDaySea[2]))
if (input$iDataSea == "KilledTrue") dat <- dat %>% dplyr::filter(Killed)
if (input$iDataSea == "KilledFalse") dat <- dat %>% dplyr::filter(!Killed)
if (input$iDataSea == "WeightTrue") dat <- dat %>% dplyr::filter(NoWeight == 0)
dat <- dat %>% 
  mutate(None = "", xV = if (iXUnitSea == "All") None else str_c(.data[[iXUnitSea]], " ", Year), grp = .data[[input$iGroupSea]]) %>% 
  group_by_at(c("xV", "grp", input$iXUnitSea)) %>%
  summarise(yVTotal = n(),
            yVMaxW = max(Weight, na.rm = T), 
            yVMaxL = max(Length, na.rm = T),
            yVAvgW = round(mean(Weight, na.rm = T),1), 
            yVAvgL = round(mean(Length, na.rm = T),0),
            yVTotalW = round(sum(Weight, na.rm = T),0)
            ) %>% 
  arrange_at(c(input$iXUnitSea, "xV")) %>% 
  group_by(xV) %>% 
  mutate(pct = sum(yVTotal)) %>% 
  group_by_at(c("xV", "grp", input$iXUnitSea)) %>% 
  mutate(label = str_c(round(100*yVTotal/pct, 0), "%"),
         yVPct = round(100*yVTotal/pct, 0)) %>% 
  mutate(yV = .data[[input$iYUnitSea]])

if (input$iGroupSea == "None") dat <- dat %>% mutate(label = yV)
xLab <- names(cIXUnit)[grep(input$iXUnitSea, cIXUnit)]
yLab <- names(cIYUnit)[grep(input$iYUnitSea, cIYUnit)]
dat$xV <- factor(dat$xV, levels = unique(dat$xV[order(dat[[input$iXUnitSea]], dat$xV)]))
ggplot(data = dat, aes(x = xV, y = yV)) +
  geom_col(aes(fill = grp), position = position_dodge2(preserve = "single")) +
  # geom_text(aes(label = yV, y = 1.05*yV), position = position_dodge2(width = 0.9)) + 
  geom_text(aes(label = label, y = 1.05*yV), position = position_dodge2(width = 0.9), cex = 3)  +  #, vjust = "inward", hjust = "inward"
  labs(fill = "") + xlab(xLab) + ylab(yLab) +
  theme(axis.text.x  = element_text(angle=45, hjust = 1, vjust = 1), legend.position="bottom")
})
```

Row {data-height=250}
-----------------------------------------------------------------------

### 
```{r}
sliderInput("iInvYearSea", label = "Vælg årstal:",
            min = 2003, max = year(now()), sep = "",
            value = c(2016, year(now())), step = 1)
sliderInput("iInvDaySea", label = "Vælg dato interval: ",
            min = as.Date("2019-03-01"), max = as.Date("2019-10-31"), 
            value = c(as.Date("2019-03-01"), as.Date("2019-10-31")), step = 1,
            timeFormat = "%d %b")
```

### 
```{r}
cIXUnit <- c("Dag" = "Day", "Uge" = "Week", "Måned" = "Month", "År" = "Year", "Alle År" = "None")
selectInput("iXUnitSea", "Vælg enhed på x-aksen:", cIXUnit, selected = "Year", selectize = FALSE)
cIYUnit <- c("Fisk fanget" = "yVTotal",
             "Gennemsnitlig vægt" = "yVAvgW",
             "Gennemsnitlig længde" = "yVAvgL",
             "Max vægt" = "yVMaxW",
             "Max længde" = "yVMaxL",
             "Total vægt" = "yVTotalW",
             "Procent (gruppeinddeling)" = "yVPct")
selectInput("iYUnitSea", "Vælg enhed på y-aksen:", cIYUnit, selectize = FALSE)
```

### 
```{r}
cIData <- c("Alle fangster" = "All",
            "Hjemtagne fisk" = "KilledTrue",
            "Genudsatte fisk" = "KilledFalse",
            "Fangster med vægt angivelse" = "WeightTrue")
selectInput("iDataSea", "Vælg datasæt:", cIData, "All", selectize = FALSE)
cIGroup <- c("Område" = "Place",
            "Metode" = "Method",
            "Køn" = "Sex",
            "Hjemtaget" = "Killed",
            "Ingen" = "None")
selectInput("iGroupSea", "Vælg gruppeinddeling:", cIGroup, "None", selectize = FALSE)
```



Estimat af vægt {data-navmenu="Havørred"}
=======================================================================
  
Row
-----------------------------------------------------------------------
  
### Estimat af vægt (kg) givet længde (cm) og måned
  
```{r}
tmp <- datWeightSea %>% 
  mutate(Period = as.character(Period)) %>% 
  mutate(Period = 
           case_when(Period == "May" ~ "Maj",
                     Period == "Oct" ~ "Okt",
                     TRUE ~ Period))

tab <- tmp %>% 
  pivot_wider(id_cols = Length, names_from = Period, values_from = Avg) %>% 
  mutate_at(2:ncol(.), function(x) {
    format(round(x, 1), 1)
  })

tab1 <- tmp %>%
  pivot_wider(id_cols = Length, names_from = Period, values_from = Lower) %>% 
  mutate_at(2:ncol(.), function(x) {
    format(round(x, 1), 1)
  })

tab <- map2_df(tab, tab1, ~ str_c(.x, " [", .y))

tab1 <- tmp %>%
  pivot_wider(id_cols = Length, names_from = Period, values_from = Upper) %>% 
  mutate_at(2:ncol(.), function(x) {
    format(round(x, 1), 1)
  })

tab <- map2_df(tab, tab1, ~ str_c(.x, ",", .y, "]")) %>% 
  mutate(Length = str_remove(Length, " .*")) %>% 
  select(Length, c(2, ncol(.), 3:(ncol(.)-1))) 
  
# monthNames <- c("Jan", "Feb", "Mar", "Apr", "Maj", "Jun", "Jul", "Aug", "Sep", "Oct", "Nov", "Dec")
colnames(tab)[1] <- c("Længde")

tab %>% 
  kable(align = "c") %>% 
  kable_styling(fixed_thead = T, font_size = 10,
                bootstrap_options = c("striped", "hover", "condensed", "responsive"))
```

Row
-----------------------------------------------------------------------

### Plot af vægt givet længde

```{r}
plotlyOutput("plotWeightSea")
```

```{r, context = "server"}
output$plotWeightSea <- renderPlotly({
  ggplot(datWeightSea, aes(x = Length, y = Avg)) +
    geom_line(aes(color = Period)) +
    labs(title = "", color = "") +
    ylab("Vægt (kg)") + xlab("Længde (cm)") +
    guides(col = guide_legend(ncol = 7)) +
    theme(legend.position="bottom")
    # scale_color_brewer(palette = "Set1") +
    # scale_color_discrete(name = "", labels = c("Sep-Okt", "Marts", "Apr-Aug"))
})
```



Kort
=======================================================================

```{r}
leafletOutput("maplet")
```


```{r, context = "server"}
output$maplet <- renderLeaflet({
  maplet
# browsable(
#    tagList(list(
#      tags$head(
#        tags$style(list(
#          ".leaflet-tooltip{white-space: normal; max-width: 150px}",
#          ".leaflet-tooltip img {max-width: 150px; height:auto}"
#          )
#        )
#      ),
#      maplet
#    ))
#  )
})
```



Vejret
=======================================================================

Row
-----------------------------------------------------------------------

### Vejret

Vejrkort

* [Windfinder Karup By](https://www.windfinder.com/#13/56.3118/9.0879/sfc){target="_blank"}
* [Windfinder Sdr Resen](https://www.windfinder.com/#13/56.3794/9.0879/sfc){target="_blank"}
* [Windfinder Hagebro](https://www.windfinder.com/#13/56.4069/9.0084/sfc){target="_blank"}
* [Windfinder Vridsted](https://www.windfinder.com/#13/56.4422/9.0065/sfc){target="_blank"}
* [Windfinder Skive](https://www.windfinder.com/#13/56.5060/8.9910/sfc){target="_blank"}
* [Windy](https://www.windy.com/56.408/9.011?56.397,9.011,13){target="_blank"}

Lokale vejrudsigter

* [Yr Karup](https://www.yr.no/nb/v%C3%A6rvarsel/graf/2-2619068/Danmark/Region%20Midtjylland/Viborg/Karup){target="_blank"}
* [DMI Karup](https://www.dmi.dk/lokation/show/DK/2619068/Karup/){target="_blank"}
* [Yr Hagebro](https://www.yr.no/nb/v%C3%A6rvarsel/graf/2-2620960/Danmark/Region%20Midtjylland/Herning/Haderup){target="_blank"}
* [DMI Hagebro](https://www.dmi.dk/lokation/show/DK/2620960/Haderup/){target="_blank"}
* [Yr Vridsted](https://www.yr.no/nb/v%C3%A6rvarsel/graf/2-2609962/Danmark/Region%20Midtjylland/Viborg/Vridsted){target="_blank"}
* [DMI Vridsted](https://www.dmi.dk/lokation/show/DK/2609962/Vridsted/){target="_blank"}
* [Yr Skive](https://www.yr.no/nb/v%C3%A6rvarsel/graf/2-2613731/Danmark/Region%20Midtjylland/Skive/Skive){target="_blank"}
* [DMI Skive](https://www.dmi.dk/lokation/show/DK/2613731/Skive/){target="_blank"}

Om siden 
=======================================================================

Row
-----------------------------------------------------------------------

### Info

Dette dashboard er lavet af Lars Relund og giver information omkring fiskeriet i Karup Å. Data er hentet fra forskellige kilder. 

Fangst data er fra [KÅS](https://www.karupaa.dk/fangster/). Der er data fra 2003. Bemærk, at det er først fra 2019, at der har været obligatorisk fangstrapportering. Kun havørred over mindstemålet bruges i beregningerne. Å systemet er opdelt i zoner *Nedre* (fra udløbet opstrøms til Hagebro), *Mellem* (fra Hagebro til Landevejsbroen ved Karup), *Øvre* (Opstrøms Landevejsbroen ved Karup) og Haderis/Haderup Å. Kondition er beregnet udfra [Fultons formel](http://ulnits.dk/biologi/the-k-factor/).  

Vægten for genudsatte fisk er [estimeret](#estimat-af-vægt) udfra tidligere fangster og givet i en anden farve.

<!-- For mere info se denne [rapport](http://htmlpreview.github.io/?https://github.com/relund/skjern/blob/master/reports/karup_weight.html). -->

Vandstandsdata er fra [vandportalen](https://vandportalen.dk/). Den gennemensnitlige vandstand er estimeret som et rullende gennemsnit over 90 dage (45 dage på hver side af datoen) ved brug af tilgængelige data for alle år. Bemærk den gennemsnitlige vandstand siger nødvendigvis ikke noget om en god vandstand for fiskeriet, fx kan den gennemsnitlige vandstand i vinterhalvåret godt være høj.

Kortet indeholder stednavne, parkering og kortoplysninger fra de forskellige foreninger ved åen. Ønsker du som forening at få tilføjet dit kort så er det nemt ([se her](https://github.com/relund/riverdata/tree/master/reports/map.md)).

Forslag til forbedringer kan sendes til lars.relund[at]gmail[dot]com.

Denne side drives på ikke kommerciel basis, men driften af siden koster penge (betaling for server). Ønsker du/I at støtte driften af siden og få vist dit logo herunder, så send en mail til lars.relund[at]gmail[dot]com.
  