---
title: "Diverse statistik for laks i Skjern Å i 2022"
author: ''
date: "`r Sys.Date()`"
output: 
  html_document:
    self_contained: true
    theme: united
    highlight: tango
    df_print: paged
editor_options: 
  chunk_output_type: console
knit: (function(inputFile, encoding) { 
      out_dir <- '../docs';
      rmarkdown::render(inputFile,
                        encoding=encoding, 
                        output_file=file.path(dirname(inputFile), out_dir, 'salmon-skjern.html')) })
---


```{r, include=FALSE}
library(knitr)
knitr::opts_chunk$set(echo = FALSE, message = FALSE, warning = FALSE, out.width = "100%", cache = T)
library(tidyverse)
library(kableExtra)
library(here)
i_am("reports/salmon-skjern.Rmd")
source(here("./shiny/skjern/functions.R"))
prefix <- "https://raw.githubusercontent.com/relund/riverdata/master/data/"
curYear <- if_else(month(now())*100 + day(now()) < 416, year(now())-1, year(now()))   # assume previous year until season starts
datWeightSal <- read_csv(paste0(prefix, "data_skjern_weight_salmon.csv"), col_types = "dfddd")
datCatchSalAll <- readCatch(paste0(prefix, "data_skjern_catch_salmon"), datWeightSal) 
datCatchSal <- datCatchSalAll %>% filter(Year == 2022)
```

```{r}
cIXUnit <- c("Dag" = "Day", "Uge" = "Week", "Måned" = "Month", "År" = "Year", "Alle År" = "None")
cIYUnit <- c("Fisk fanget" = "yVTotal",
             "Gennemsnitlig vægt" = "yVAvgW",
             "Gennemsnitlig længde" = "yVAvgL",
             "Max vægt" = "yVMaxW",
             "Max længde" = "yVMaxL",
             "Total vægt" = "yVTotalW",
             "Procent (gruppeinddeling)" = "yVPct")
cIData <- c("Alle fangster" = "All",
            "Hjemtagne fisk" = "KilledTrue",
            "Genudsatte fisk" = "KilledFalse",
            "Fangster med vægt angivelse" = "WeightTrue")
cIGroup <- c("Område" = "Place",
            "Metode" = "Method",
            "Køn" = "Sex",
            "Hjemtaget" = "Killed",
            "Garnskadet" = "Net",
            "Ingen" = "None")
```

# Alle fangster

Der blev totalt fanget `r nrow(datCatchSal)` laks i 2022. 

Grupperet efter metode:

```{r}
dat1 <-datCatchSal %>% 
  count(Month, Method) %>% 
  pivot_wider(names_from = Method, values_from = n) %>% 
  rowwise(Month) %>%
  mutate(Totalt = sum(c_across(), na.rm = T)) 
dat2 <- dat1 %>% 
  ungroup() %>% 
  summarise(Month = "Totalt", across(2:ncol(.), ~ sum(.x, na.rm = T)))
dat <- bind_rows(dat1, dat2)

dat %>% 
  mutate(across(Spin:Totalt, ~ str_c(.x," (", round(100*.x/Totalt, 0), "%)"))) %>% 
  kbl() %>% 
  kable_styling(bootstrap_options = c("striped", "hover"))
```

Grupperet efter fedtfinneklippet:

```{r}
dat1 <- datCatchSal %>% 
  count(Month, Cut) %>% 
  pivot_wider(names_from = Cut, values_from = n) %>% 
  rowwise(Month) %>%
  mutate(Totalt = sum(c_across(), na.rm = T))
dat2 <- dat1 %>% 
  ungroup() %>% 
  summarise(Month = "Totalt", across(2:ncol(.), ~ sum(.x, na.rm = T)))
dat <- bind_rows(dat1, dat2)

dat %>% 
  mutate(across(1:(ncol(.)-1), ~ str_c(.x," (", round(100*.x/Totalt, 0), "%)"))) %>% 
  rename(Klippet = "TRUE", `Ikke klippet` = "FALSE", `Ved ikke` = "NA") %>% 
  kbl() %>% 
  kable_styling(bootstrap_options = c("striped", "hover"))
```

Grupperet efter små og store laks (73 cm):

```{r}
dat1 <- datCatchSal %>% 
  mutate(Gr = if_else(Length <= 73, "<=73cm", ">73cm")) %>% 
  count(Month, Gr) %>% 
  pivot_wider(names_from = Gr, values_from = n) %>% 
  rowwise(Month) %>%
  mutate(Totalt = sum(c_across(), na.rm = T)) 
dat2 <- dat1 %>% 
  ungroup() %>% 
  summarise(Month = "Totalt", across(2:ncol(.), ~ sum(.x, na.rm = T)))
dat <- bind_rows(dat1, dat2)

dat %>% 
  mutate(across(1:(ncol(.)-1), ~ str_c(.x," (", round(100*.x/Totalt, 0), "%)"))) %>% 
  kbl() %>% 
  kable_styling(bootstrap_options = c("striped", "hover"))
```

Antal fangster per fisker (antager at navne er unikke):

```{r}
dat <- datCatchSal %>% 
  count(Name) %>% 
  count(n) %>% 
  rename(`Antal laks` = "n", n = nn) %>% 
  mutate(Pct = round(100*n/sum(n), 0))

ggplot(data = dat, aes(x = `Antal laks`, y = Pct)) +
  geom_col() +
  geom_text(aes(label = Pct, y = Pct), cex = 4, nudge_y = 1)  
```

# Fangster uden fedtfinne

Bemærk vi har ikke medtaget laks fanget, hvor fedtfinne ikke er identificeret (96 stk dvs højt sat er ca. 30 a disse uden fedtfinne). 

```{r}
datCatchSal <- datCatchSal %>% filter(Cut == TRUE)
```

Der blev totalt fanget `r nrow(datCatchSal)` laks i 2022. 

Grupperet efter metode:

```{r}
dat1 <-datCatchSal %>% 
  count(Month, Method) %>% 
  pivot_wider(names_from = Method, values_from = n) %>% 
  rowwise(Month) %>%
  mutate(Totalt = sum(c_across(), na.rm = T)) 
dat2 <- dat1 %>% 
  ungroup() %>% 
  summarise(Month = "Totalt", across(2:ncol(.), ~ sum(.x, na.rm = T)))
dat <- bind_rows(dat1, dat2)

dat %>% 
  mutate(across(Spin:Totalt, ~ str_c(.x," (", round(100*.x/Totalt, 0), "%)"))) %>% 
  kbl() %>% 
  kable_styling(bootstrap_options = c("striped", "hover"))
```

Grupperet efter små og store laks (73 cm):

```{r}
dat1 <- datCatchSal %>% 
  mutate(Gr = if_else(Length <= 73, "<=73cm", ">73cm")) %>% 
  count(Month, Gr) %>% 
  pivot_wider(names_from = Gr, values_from = n) %>% 
  rowwise(Month) %>%
  mutate(Totalt = sum(c_across(), na.rm = T)) 
dat2 <- dat1 %>% 
  ungroup() %>% 
  summarise(Month = "Totalt", across(2:ncol(.), ~ sum(.x, na.rm = T)))
dat <- bind_rows(dat1, dat2)

dat %>% 
  mutate(across(1:(ncol(.)-1), ~ str_c(.x," (", round(100*.x/Totalt, 0), "%)"))) %>% 
  kbl() %>% 
  kable_styling(bootstrap_options = c("striped", "hover"))
```


I det følgende antager vi at navne er unikke (lig en person). Antal fangster per fisker (antager at navne er unikke):

```{r}
dat <- datCatchSal %>% 
  count(Name) %>% 
  count(n) %>% 
  rename(`Antal laks` = "n", n = nn) %>% 
  mutate(Pct = round(100*n/sum(n), 0))

ggplot(data = dat, aes(x = `Antal laks`, y = Pct)) +
  geom_col() +
  geom_text(aes(label = Pct, y = Pct), cex = 4, nudge_y = 1)  
```

Hvor mange fiskere fanger en fedfinneklippet laks eller flere? 

```{r}
dat <- datCatchSal %>% 
  group_by(Name) %>%
  summarize(n = n(), small = min(Length, na.rm = T) <= 73, big = max(Length, na.rm = T) > 73) %>% 
  ungroup() %>% 
  summarise(Personer = n(), "fanger<=73" = sum(small, na.rm =T ), "fanger>73cm" = sum(big, na.rm = T))
dat %>% 
  kbl() %>% 
  kable_styling(bootstrap_options = c("striped", "hover"))
```

Hvornår fanges den første fedtfinneklippet laks af en fisker? 

```{r}
# dat <- datCatchSal %>% 
#   group_by(Name) %>%
#   arrange(Date, .by_group = T) %>% 
#   summarize(Date = min(Date), Grilse = first(Length) <= 73) %>% 
#   group_by(Date) %>%
#   summarise(Antal = n(), Grilse = sum(Grilse)) %>% 
#   mutate(Totalt = cumsum(Antal)) 
dat <- datCatchSal %>% 
  group_by(Name) %>%
  arrange(Date, .by_group = T) %>% 
  slice_head(n = 1) %>% 
  mutate(`<=73cm` = Length <= 73)
ggplot(data = dat, aes(x = Date, fill = `<=73cm`)) +
  geom_bar() +
  labs(main = "Fangst af første laks uden fedtfinne", y = "Antal") +
  theme(legend.position="bottom") 
```




```{r}
limit = 73
dat <- datCatchSal %>% 
  filter(Length > limit) %>% 
  group_by(Name) %>%
  arrange(Date, .by_group = T) %>% 
  slice_head(n = 1) 
```

Hvis antager at fiskere genudsætter fisk under eller på `r limit` cm og hjemtager den første over (`r nrow(dat)` laks hjemtages):


```{r}
ggplot(data = dat, aes(x = Date)) +
  geom_bar() +
  labs(main = "Fangst af første laks uden fedtfinne", y = "Antal") +
  theme(legend.position="bottom") 
```




```{r}
limit = 89
dat <- datCatchSal %>% 
  filter(Length > limit) %>% 
  group_by(Name) %>%
  arrange(Date, .by_group = T) %>% 
  slice_head(n = 1) 
```

Hvis antager at fiskere genudsætter fisk under eller på  `r limit` cm og hjemtager den første over (`r nrow(dat)` laks hjemtages):


```{r}
ggplot(data = dat, aes(x = Date)) +
  geom_bar() +
  labs(main = "Fangst af første laks uden fedtfinne", y = "Antal") +
  theme(legend.position="bottom") 
```





# Fangster uden fedtfinne (gennemsnit over 2018 - 2022)

Hvor mange af fangsterne er uden fedtfinne givet et område:

```{r}
library(forcats)
datCatchSal <- datCatchSalAll %>% filter(Year %in% 2018:2022)
dat <- datCatchSal %>% 
  filter(MonthN != 3) %>% 
  group_by(Year, Place) %>% 
  summarise(n = n(), Cut = sum(Cut, na.rm = T)/n()) %>% 
  group_by(Place) %>% 
  summarise(`Antal laks` = mean(n), Pct = round(100 * mean(Cut),0)) %>% 
  filter(Pct > 0)
dat %>% 
    ggplot(aes(x = Place, y = Pct)) +
  geom_col(aes(fill = Place), position = position_dodge2(preserve = "single")) +
  theme(axis.text.x  = element_text(angle=45, hjust = 1, vjust = 1), legend.position="bottom") 
```




```{r}
datCatchSal <- datCatchSalAll %>% filter(Cut == TRUE, Year %in% 2018:2022)
```


Grupperet efter metode:

```{r}
dat1 <- datCatchSal %>% 
  filter(MonthN != 3) %>% 
  count(Month, Method) %>% 
  mutate(n = n/5) %>% 
  pivot_wider(names_from = Method, values_from = n) %>% 
  rowwise(Month) %>%
  mutate(Totalt = sum(c_across(), na.rm = T)) 
dat2 <- dat1 %>% 
  ungroup() %>% 
  summarise(Month = "Totalt", across(2:ncol(.), ~ sum(.x, na.rm = T)))
dat <- bind_rows(dat1, dat2)

dat %>% 
  mutate(across(Spin:Totalt, ~ str_c(.x," (", round(100*.x/Totalt, 0), "%)"))) %>% 
  kbl() %>% 
  kable_styling(bootstrap_options = c("striped", "hover"))
```

Grupperet efter små og store laks (73 cm):

```{r}
dat1 <- datCatchSal %>% 
  filter(MonthN != 3) %>% 
  mutate(Gr = if_else(Length <= 73, "<=73cm", ">73cm")) %>% 
  count(Month, Gr) %>% 
  mutate(n = n/5) %>% 
  pivot_wider(names_from = Gr, values_from = n) %>% 
  rowwise(Month) %>%
  mutate(Totalt = sum(c_across(), na.rm = T)) 
dat2 <- dat1 %>% 
  ungroup() %>% 
  summarise(Month = "Totalt", across(2:ncol(.), ~ sum(.x, na.rm = T)))
dat <- bind_rows(dat1, dat2)

dat %>% 
  mutate(across(1:(ncol(.)-1), ~ str_c(.x," (", round(100*.x/Totalt, 0), "%)"))) %>% 
  kbl() %>% 
  kable_styling(bootstrap_options = c("striped", "hover"))
```


I det følgende antager vi at navne er unikke (lig en person). Antal fangster per fisker (antager at navne er unikke):

```{r}
dat <- datCatchSal %>% 
  count(Year, Name) %>% 
  count(Year, n) %>% 
  group_by(n) %>% 
  summarise(nn = mean(nn)) %>% 
  rename(`Antal laks` = "n", n = nn) %>% 
  mutate(Pct = round(100*n/sum(n), 0))

ggplot(data = dat, aes(x = `Antal laks`, y = Pct)) +
  geom_col() +
  geom_text(aes(label = Pct, y = Pct), cex = 4, nudge_y = 1)  
```

Hvor mange fiskere fanger en fedfinneklippet laks eller flere? 

```{r}
dat <- datCatchSal %>% 
  group_by(Year, Name) %>%
  summarize(n = n(), small = min(Length, na.rm = T) <= 73, big = max(Length, na.rm = T) > 73) %>% 
  group_by(Year) %>% 
  summarise(Personer = n(), "fanger<=73" = sum(small, na.rm =T ), "fanger>73cm" = sum(big, na.rm = T))
dat %>% 
  kbl() %>% 
  kable_styling(bootstrap_options = c("striped", "hover"))
```

Hvornår fanges den første fedtfinneklippet laks af en fisker? 

```{r}
# dat <- datCatchSal %>% 
#   group_by(Name) %>%
#   arrange(Date, .by_group = T) %>% 
#   summarize(Date = min(Date), Grilse = first(Length) <= 73) %>% 
#   group_by(Date) %>%
#   summarise(Antal = n(), Grilse = sum(Grilse)) %>% 
#   mutate(Totalt = cumsum(Antal)) 
dat <- datCatchSal %>% 
  group_by(Name) %>%
  arrange(Date, .by_group = T) %>% 
  slice_head(n = 1) %>% 
  mutate(`<=73cm` = Length <= 73)
ggplot(data = dat, aes(x = Date, fill = `<=73cm`)) +
  geom_bar() +
  labs(main = "Fangst af første laks uden fedtfinne", y = "Antal") +
  theme(legend.position="bottom") 
```




```{r}
limit = 73
dat <- datCatchSal %>% 
  filter(Length > limit) %>% 
  group_by(Year, Name) %>%
  arrange(Date, .by_group = T) %>% 
  slice_head(n = 1) 
```

Hvis antager at fiskere genudsætter fisk under eller på `r limit` cm og hjemtager den første over:


```{r}
ggplot(data = dat, aes(x = Date)) +
  geom_bar() +
  labs(main = "Fangst af første laks uden fedtfinne", y = "Antal") +
  theme(legend.position="bottom") 
```



  
```{r}
limit = 89
dat <- datCatchSal %>% 
  filter(Length > limit) %>% 
  group_by(Year, Name) %>%
  arrange(Date, .by_group = T) %>% 
  slice_head(n = 1) 
```

Hvis antager at fiskere genudsætter fisk under eller på  `r limit` cm og hjemtager den første over:


```{r}
ggplot(data = dat, aes(x = Date)) +
  geom_bar() +
  labs(main = "Fangst af første laks uden fedtfinne", y = "Antal") +
  theme(legend.position="bottom") 
```











