---
title: "Karup Å - Info"
author: ''
output:
  flexdashboard::flex_dashboard:
    css: www/style.css
    orientation: rows
    theme: paper
    vertical_layout: fill
editor_options:
  chunk_output_type: console
---

<script>
$(".selectize-input input").prop('readonly','readonly');

function updateCatchTablePageState() {
  var isCatchTablePage = $(".dashboard-page-wrapper.active").attr("id") === "fangsttabel";
  var isMobileLayout = $("#dashboard-container").hasClass("mobile-layout");
  $("body").toggleClass("catch-table-page-active", isCatchTablePage && isMobileLayout);
}

$(document).on("shown.bs.tab", updateCatchTablePageState);
$(window).on("load resize hashchange", updateCatchTablePageState);
</script>

```{r, include=FALSE}
library(knitr)
knitr::opts_chunk$set(echo = FALSE,
                      fig.height = 5,
                      out.width = "100%",
                      out.height = "500px")
# library(directlabels)
library(plotly)
library(flexdashboard)
library(tidyverse)
library(DT)
library(reactable)
# library(formattable)
# library(flextable)
library(kableExtra)
library(htmltools)
library(fontawesome)
fa_html_dependency()
# library(riverdata)
library(riverdata)

faIcon <- function (name, prefix = "fa", title = "") 
{
    prefix_class <- prefix
    iconClass <- paste0(prefix_class, " ", prefix, "-", name)
    iconTag <- tags$i(class = iconClass, title = title)
    htmltools::browsable(iconTag)
}
Sys.setlocale("LC_ALL", "da_DK.UTF-8")
```


```{r, include=FALSE} 

## KÅS
# prefix <- "https://raw.githubusercontent.com/relund/riverdata/master/data/"
prefix <- "../../data/"
curYear <- if_else(month(now())*100 + day(now()) < 301, year(now())-1, year(now()))   # assume previous year until season starts

# Weight - Estimates 
datWeightSea<- read_csv(paste0(prefix, "data_karup_weight_seatrout.csv"), col_types = "dfddd")

# Catch - Records 
datCatchSea <- read_catch(paste0(prefix, "data_karup_catch_seatrout"), datWeightSea)

# Catch - Yearly statistics
datStatYearSea <- yearly_stat_karup(datCatchSea)

# Catch - Monthly statistics
datStatMonthSea <- monthly_stat_karup(datCatchSea, curYear)


## LFSO
url <- str_c("https://fangstjournalen.dtu.dk/fangst.nsf/xsp/app/v3/",
             "catches/club/F3F58335D9B7D35FC1257E5200491DAF/1/")
datCatchSeaLfso <- riverdata::write_catch(url, prefix = "", curYear, species = "seatrout", club = T, write = F)

# Catch - Records
datCatchSeaLfso <- riverdata::get_catch_table(datCatchSeaLfso, datWeightSea)
# 
# # Catch - Yearly statistics
# datStatYearSeaLfso <- yearly_stat_karup(datCatchSeaLfso)
# 
# # Catch - Monthly statistics
# datStatMonthSeaLfso <- monthly_stat_karup(datCatchSea, curYear)


# MV-LF
# Catch - Records 
datCatchSeaMvlf <-
  riverdata::read_data(
    file_prefix = "data_mv-lf_catch_all_",
    year = curYear,
    path =  prefix)
if ("Species" %in% names(datCatchSeaMvlf)) {
  datCatchSeaMvlf <- datCatchSeaMvlf |>
    filter(Species %in% c("Havørred", "Laks"))
}
datCatchSeaMvlf <- riverdata::get_catch_table(datCatchSeaMvlf, datWeightSea)

karup_system_rivers <- c("Karup Å", "Haderup Å", "Haderup/Haderis Å")
dat_catch_sea_clubs <- bind_rows(
  datCatchSeaLfso |> mutate(Club = "LFSO"),
  datCatchSeaMvlf |> mutate(Club = "MV-LF")
) |>
  filter(River %in% karup_system_rivers)
dat_catch_sea_recent <- dat_catch_sea_clubs |>
  filter(
    Date >= today(tzone = "CET") - days(3),
    Date <= today(tzone = "CET")
  )
avg_weight_recent <- dat_catch_sea_recent |>
  summarise(Value = mean(Weight, na.rm = TRUE)) |>
  pull(Value)
max_weight_recent <- dat_catch_sea_recent |>
  summarise(Value = max(Weight, na.rm = TRUE)) |>
  pull(Value)

# Waterleves and temp

```


Forside {#fangster-hav-dag}
=======================================================================

Row
-----------------------------------------------------------------------

###

```{r}
valueBox(
  if_else(is.nan(avg_weight_recent), "-", paste0(format(round(avg_weight_recent, 1), decimal.mark = ","), " kg")),
  caption = "Gens. vægt seneste 4 dage",
  icon = "fa-balance-scale",
  color = "primary"
)
```

###

```{r}
valueBox(
  if_else(is.infinite(max_weight_recent), "-", paste0(format(round(max_weight_recent, 1), decimal.mark = ","), " kg")),
  caption = "Max vægt seneste 4 dage",
  icon = "fa-weight-hanging",
  color = "primary"
)
```

Row {data-height=140}
-----------------------------------------------------------------------

### Seneste fangster

```{r}
recent_catches_table <- dat_catch_sea_recent |>
  arrange(desc(Date)) |>
  slice_head(n = 5) |>
  transmute(
    Dato = format(Date, "%d-%m-%Y"),
    Længde = if_else(
      is.na(Length),
      "-",
      paste0(format(round(Length, 0), decimal.mark = ","), " cm")
    ),
    Kilo = if_else(
      is.na(Weight),
      "-",
      paste0(format(round(Weight, 1), decimal.mark = ","), " kg")
    ),
    Navn = coalesce(Name, "-"),
    Sted = coalesce(Place, "-")
  )

if (nrow(recent_catches_table) == 0) {
  recent_catches_table <- tibble(
    Dato = "-",
    Længde = "-",
    Kilo = "-",
    Navn = "-",
    Sted = "-"
  )
}

recent_catches_table |>
  kable(escape = TRUE, align = "c", format = "html") |>
  kable_styling(
    bootstrap_options = c("striped", "condensed"),
    full_width = TRUE,
    font_size = 12
  )
```

Row
-----------------------------------------------------------------------

### Fangster den seneste måned `r curYear`

```{r}
riverdata::snip_plot_catch(datCatchSea)
```


### LFSO - Fangster den seneste måned `r curYear`

```{r}
riverdata::snip_plot_catch(
  datCatchSeaLfso |> 
    filter(River %in% karup_system_rivers)
)
```


### MV-LF - Fangster den seneste måned `r curYear`

```{r}
riverdata::snip_plot_catch(
  datCatchSeaMvlf |> 
    filter(River %in% karup_system_rivers)
)
```


Uge {#fangster-hav-uge}
=======================================================================

Row
-----------------------------------------------------------------------

### Ugentlige fangster `r curYear`

```{r}
  dat <- datCatchSea %>% 
    dplyr::filter(Date > ymd(paste0(curYear,"-01-01"))) %>% 
    select(Week, Place)
  
  p <- ggplot(data = dat, aes(x = Week)) +
    geom_bar(aes(fill = Place)) + 
    geom_text(aes(label = after_stat(count), y= after_stat(count) ), stat= "count", position = position_dodge(width = 1)) +
    expand_limits(x = isoweek(now())) + 
    labs(fill = "") + xlab(NULL) + ylab(NULL) + 
    theme(axis.text.x  = element_text(angle=45, hjust = 1, vjust = 1), legend.position="bottom")
  ggplotly(p, tooltip = c("x", "y", "fill")) %>% 
    layout(
      # title = place,
      # xaxis = list(domain = c(0, 1), title = NA, tickformat = "%d %b"),
      # yaxis = list(title = "Relativ vandstand"),
      legend = list(orientation = 'h')
      # hovermode = "x unified"
  )
```


Måned {#fangster-hav-maaned}
=======================================================================

### Månedlige fangster `r curYear`

```{r}
  dat <- datCatchSea %>% 
    dplyr::filter(Date > ymd(paste0(curYear,"-01-01"))) %>% 
    select(Month, Place)
  
  p <- ggplot(dat, aes(x = Month)) + 
     geom_bar(aes(fill = Place), stat="count") +
     geom_text(aes(label = after_stat(count), y= after_stat(count) ), stat= "count", position = position_dodge(width = 1)) +
     #expand_limits(x = month(now(), label = T)) + 
     labs(fill = "") + xlab(NULL) + ylab(NULL) + 
     theme(axis.text.x  = element_text(angle=45, hjust = 1, vjust = 1), legend.position="bottom")
  ggplotly(p, tooltip = c("x", "y", "fill")) %>% 
    layout(
      # title = place,
      # xaxis = list(domain = c(0, 1), title = NA, tickformat = "%d %b"),
      # yaxis = list(title = "Relativ vandstand"),
      legend = list(orientation = 'h')
      # hovermode = "x unified"
  )
```


Tabel `r curYear` {#fangster-hav-tabel}
=======================================================================

Row
-----------------------------------------------------------------------

### Tabel for `r curYear`

```{r}
snip_summary_table(datStatMonthSea, .row_unit = "Month")
```



Fangsttabel {}
=======================================================================

Row
-----------------------------------------------------------------------

### Fangster de seneste 2 år {.catch-table-section}

```{r}
dat_table <- datCatchSea %>%
  select(Date:Weight, Place, Method, Fulton, Misc, NoWeight) %>%
  filter(year(Date) %in% c(curYear, curYear-1))

reactable(
  dat_table,
  class = "catch-table",
  searchable = TRUE,
  filterable = TRUE,
  pagination = FALSE,
  defaultSorted = "Date",
  defaultSortOrder = "desc",
  striped = TRUE,
  highlight = TRUE,
  compact = TRUE,
  resizable = FALSE,
  wrap = FALSE,
  fullWidth = TRUE,
  height = "100%",
  defaultColDef = colDef(
    align = "center",
    minWidth = 90
  ),
  columns = list(
    Date = colDef(
      name = "Dato",
      minWidth = 105,
      format = colFormat(date = TRUE, locales = "da-DK")
    ),
    Length = colDef(
      name = "Længde",
      format = colFormat(digits = 0)
    ),
    Weight = colDef(
      name = "Vægt",
      format = colFormat(digits = 1),
      style = function(value, index) {
        if (dat_table$NoWeight[index] == 1) list(color = "green")
      }
    ),
    Place = colDef(
      name = "Sted",
      minWidth = 150
    ),
    Method = colDef(
      name = "Metode"
    ),
    Fulton = colDef(
      name = "Kondition",
      format = colFormat(digits = 2)
    ),
    Misc = colDef(
      name = "Diverse",
      html = TRUE,
      filterable = FALSE,
      minWidth = 110
    ),
    NoWeight = colDef(show = FALSE)
  )
)
```


Statistik over år {data-orientation=columns}
=======================================================================

Column{vertical_layout: scroll}
-----------------------------------------------------------------------

##### Statistik over år 

```{r}
snip_summary_table(datStatYearSea, .row_unit = "Year")
```

##### Fangster over år givet sted

```{r}
snip_plot_catch(datCatchSea, .unit = "years", .group = "Place", .look_back = 30)
```

##### Fangster over år givet metode

```{r}
snip_plot_catch(datCatchSea, .unit = "years", .group = "Method", .look_back = 30)
```

##### Fangster over år (til dato)

```{r}
snip_plot_catch(datCatchSea, .unit = "years", .group = "None", .look_back = 30, up_to_curday = TRUE)
```


##### Månedlige fangster givet sted

```{r}
snip_plot_catch(datCatchSea, .unit = "months", .group = "Place", .look_back = 3000)
```


##### Månedlige fangster givet metode

```{r}
snip_plot_catch(datCatchSea, .unit = "months", .group = "Method", .look_back = 3000)
```
