---
title: "Årsrapport fangster MV-LF"
# author: "Lars Relund Nielsen"
date: "`r Sys.Date()`"
output: 
  html_document:
    self_contained: yes
    theme: united
    highlight: tango
    df_print: paged
    # code_folding: show
    toc: true
    # toc_float: true
    number_sections: true
lang : da
params:
  yr: !r lubridate::year(lubridate::now())
editor_options: 
  chunk_output_type: console
---

```{r setup, include=FALSE}
library(knitr)
library(tidyverse)
library(lubridate)
library(DT)
# library(zoo) 
library(jsonlite)
library(here)
library(kableExtra)
library(RColorBrewer)
library(wesanderson)
library(scales)
here::i_am("reports/mv-lf/mv-lf-report.Rmd")

knitr::opts_chunk$set(
  collapse = TRUE,
  comment = "#>",
  warning=FALSE, message=FALSE, 
  include = TRUE, echo = FALSE, 
  # cache = TRUE, #autodep = TRUE,
  out.width = "99%", fig.width = 8, fig.align = "center", fig.asp = 0.62
)

urlFileExist <- function(url){
  HTTP_STATUS_OK <- 200
  hd <- httr::HEAD(url)
  status <- hd$all_headers[[1]]$status
  lst <- list(exists = status == HTTP_STATUS_OK, status = status)
  return(lst$exists)
}

options(scipen = 7)
options(ggplot2.discrete.fill = wes_palette("FantasticFox1"))

theme_river <- function () { 
    ggplot() +
    theme_bw(base_size=12) +
    scale_color_manual(values=wes_palette(n=3, name="GrandBudapest1"))
}
yr <- params$yr
# yr <- year(now())
```

```{r}
## Henter alle strækninger og åer for MV-LF
library(rvest)
url <- "https://fangstjournalen.dtu.dk/fangst.nsf/extEntry.xsp?open&club=37E6FB0707BAE0A1C1257F3A003FF013"
page <- read_html(url)
tmp <- page %>%
  html_elements(xpath = '//*[@id="view:_id1:inputClubLocation"]') %>% 
  html_elements("option") %>% 
  html_text() 
tmp <- unique(tmp[tmp != ""])
river <- str_extract(tmp, "^.*\\((.*)\\)$", group = 1)
river[is.na(river)] <- tmp[is.na(river)]
place <- str_extract(tmp, "^(.*)\\((.*)\\)$", group = 1) %>% 
  str_trim()
place[is.na(place)] <- tmp[is.na(place)]
datPlaces <- tibble(River = river, Place = place) 
```

```{r}
## Henter alle fangster for MV-LF
prefix <- "https://raw.githubusercontent.com/relund/riverdata/master/data/data_mv-lf"
dat <- NULL
for (y in 2016:yr) {
  fn <- paste0(prefix, "_catch_all_", y, ".csv")
  if (urlFileExist(fn)) dat <- bind_rows(dat, read_csv(fn, col_types = "Tfd"))
}
datCatchMVLF <- dat %>% 
  mutate(Year = year(Date), Month = month(Date))

## Remove catch with no place in Skjern and Karup å
datCatchMVLF <- datCatchMVLF %>% 
  filter(Species %in% c("Havørred", "Laks", "Bækørred", "Stalling", "Aborre", "Gedde", "Ål")) %>% 
  filter(!(River == "Skjern Å" & is.na(Place))) %>% 
  filter(!(River == "Karup Å" & is.na(Place))) %>% 
  mutate(Place = if_else(is.na(Place), River, Place)) 

## Stræknings datasæt (antal besøg givet år)
dat <- datCatchMVLF %>% 
  filter(Species %in% c("Havørred")) |> 
  count(River, Place, Year) %>% 
  group_by(River, Place) |> 
  summarise(Mean = sum(n)/(yr-2016+1))

datCatchMVLFPlaceSea <- datCatchMVLF |> 
  filter(Year == yr, Species %in% c("Havørred")) |> 
  count(River, Place) |> 
  full_join(datPlaces) |> 
  left_join(dat) |> 
  replace_na(list(n = 0, Mean = 0, Min = 0, Max = 0)) |> 
  filter(Place %in% datPlaces$Place) |> 
  ungroup() 


dat <- datCatchMVLF %>% 
  filter(Species %in% c("Laks")) |> 
  count(River, Place, Year) %>% 
  group_by(River, Place) |> 
  summarise(Mean = sum(n)/(yr-2016+1))

datCatchMVLFPlaceSal <- datCatchMVLF |> 
  filter(Year == yr, Species %in% c("Laks")) |> 
  count(River, Place) |> 
  full_join(datPlaces) |> 
  left_join(dat) |> 
  replace_na(list(n = 0, Mean = 0, Min = 0, Max = 0)) |> 
  filter(Place %in% datPlaces$Place) |> 
  ungroup() 
  
## Stræknings datasæt (antal besøg givet år)
dat <- datCatchMVLF %>% 
  filter(Species %in% c("Bækørred")) |> 
  count(River, Place, Year) %>% 
  group_by(River, Place) |> 
  summarise(Mean = sum(n)/(yr-2016+1))

datCatchMVLFPlaceT <- datCatchMVLF |> 
  filter(Year == yr, Species %in% c("Bækørred")) |> 
  count(River, Place) |> 
  full_join(datPlaces) |> 
  left_join(dat) |> 
  replace_na(list(n = 0, Mean = 0, Min = 0, Max = 0)) |> 
  filter(Place %in% datPlaces$Place) |> 
  ungroup() 

## Stræknings datasæt (antal besøg givet år)
dat <- datCatchMVLF %>% 
  filter(Species %in% c("Stalling")) |> 
  count(River, Place, Year) %>% 
  group_by(River, Place) |> 
  summarise(Mean = sum(n)/(yr-2016+1))

datCatchMVLFPlaceS <- datCatchMVLF |> 
  filter(Year == yr, Species %in% c("Stalling")) |> 
  count(River, Place) |> 
  full_join(datPlaces) |> 
  left_join(dat) |> 
  replace_na(list(n = 0, Mean = 0, Min = 0, Max = 0)) |> 
  filter(Place %in% datPlaces$Place) |> 
  ungroup() 

# ## Stræknings tabel (antal besøg over år)
# datCatchMVLFPlaceYearTable <- datCatchMVLFPlaceYear %>% 
#   pivot_wider(names_from = Year, values_from = n, names_sort = T) %>% 
#   rowwise(River, Place) %>% 
#   mutate(Middel = rowMeans(pick(where(is.numeric)), na.rm = T))
```


# Karup Å systemet

## MV-LF

Vi betragter fangstdata fra MV-LF i Karup Å systemet. 

```{r}
rivers <- c("Karup Å", "Haderup/Haderis Å")

## Weight estimates
dat <- read_csv(file = here("data/data_karup_weight_seatrout.csv"))

# Karup Å dataset
datCatchKarup <- datCatchMVLF |> 
  filter(River %in% rivers, Species %in% c("Havørred")) |> 
  left_join(dat, by = join_by(Month == MonthN, Length == Length)) |> 
  mutate(Weight = if_else(is.na(Weight), round(Avg,2), Weight)) 

getTableOverview <- function(dat, datPlace, rivers) {
  dat <- dat |> filter(Year == yr)
  dat1 <- dat |> 
    filter(Killed == T) |> 
    filter(Weight == max(Weight, na.rm = T)) |> 
    mutate(Name = str_flatten_comma(Name, " og ")) |> 
    slice_head(n = 1) |> 
    mutate(str = str_c(Weight, " kg, ", Length, " cm af ", Name, " på ", Method))
  if (nrow(dat1) == 0) dat1 <- dat1 |> add_row()
  dat2 <- dat |> 
    filter(Killed == F) |> 
    filter(Weight == max(Weight, na.rm = T)) |> 
    mutate(Name = str_flatten_comma(Name, " og ")) |> 
    slice_head(n = 1) |> 
    mutate(str = str_c(Weight, " kg, ", Length, " cm af ", Name, " på ", Method))
  if (nrow(dat2) == 0) dat2 <- dat2 |> add_row()
  dat3 <- datPlace |> 
    filter(River %in% rivers) |> 
    filter(n == max(n)) |> 
    mutate(Place = str_flatten_comma(Place, " og ")) |> 
    slice_head(n = 1)
  # if ((dat3$n) == 0) dat3 <- dat3 |> add_row()
  dat4 <- dat |> 
    group_by(Killed) |> 
    summarise(Mean = mean(Weight))
  if (nrow(dat4 |> filter(Killed)) == 0) dat4 <- dat4 |> add_row(Killed = T)
  if (nrow(dat4 |> filter(!Killed)) == 0) dat4 <- dat4 |> add_row(Killed = F)
                                                                 
  
  ## Summary table
  datTable <- dat |> 
    filter(Year == yr) |> 
    ungroup() |> 
    summarise(`Antal fanget` = n(), 
              Genudsat = str_c(round(100 * sum(Killed == F) / n(), 0), " %"),
              Gennesnitsvægt = mean(Weight),
              `Gennesnitsvægt hjemtaget` = dat4 |> filter(Killed == T) |> pull(Mean),
              `Gennesnitsvægt genudsat` = dat4 |> filter(Killed == F) |> pull(Mean),
              `Største fisk hjemtaget` = dat1 |> pull(str),
              `Største fisk genudsat` = dat2 |> pull(str) |> str_flatten_comma()
              ) |> 
    mutate(across(where(is.numeric), \(x) round(x, digits = 2))) |> 
    mutate(across(where(is.numeric), as.character)) |> 
    pivot_longer(cols = everything()) |> 
    add_row(name = "Strækninger", value = datPlace |> filter(River %in% rivers) |> nrow() |> as.character()) |> 
    add_row(name = "Bedste strækning", value = dat3 |> pull(Place))
  return(datTable)
}
```

```{r}
datTable <- getTableOverview(datCatchKarup, datCatchMVLFPlaceSea, rivers) 
kbl(datTable, col.names = NULL, caption = str_c("Overblik over fangstdata for ", yr)) %>%
  kable_styling(bootstrap_options = c("striped", "hover", "condensed", "responsive"))
```


```{r}
## Bar chart over places
plotPlacesOverview <- function(dat, rivers) {
  dat |> 
    filter(River %in% rivers) |> 
    ggplot(aes(x = reorder(Place, -n), y = n, fill = "")) +
    geom_col() + 
    geom_errorbar(aes(ymin = Mean, ymax = Mean)) +
    labs(title = str_c("Antal fangster for ", yr, " samt gennemsnit over tidligere år (sort linje)"),
         x = NULL,
         y = NULL,
         fill = NULL) +
    theme(axis.text.x = element_text(angle = 90, vjust = 0.5, hjust=1), legend.position="none")  
  }
plotPlacesOverview(datCatchMVLFPlaceSea, rivers)
```


```{r}
plotCatchAmountDist <- function(dat) {
  dat |> 
    filter(Killed, Year == yr) |> 
    group_by(Name) |> 
    summarise(Antal = n(), TotalKg = sum(Weight)) |> 
    group_by(Antal) |> 
    count() |> 
    ggplot(aes(x = factor(Antal), y = n, fill = "")) + 
    geom_col() + 
    labs(title = str_c("Fordelingen af fisk hjemtaget (", yr, ")"),
         x = "Antal fisk hjemtaget",
         y = "Antal fiskere identificeret ved navn",
         fill = NULL) +
    theme(legend.position="none") 
    # scale_y_continuous(breaks = breaks_pretty())
}
plotCatchAmountDist(datCatchKarup)


plotCatchWeightDist <- function(dat) {
  dat |> 
    filter(Killed, Year == yr) |> 
    group_by(Name) |> 
    summarise(Antal = n(), TotalKg = sum(Weight)) |> 
    ggplot(aes(x = TotalKg, fill = "")) + 
    geom_histogram(binwidth = 1) + 
    labs(title = str_c("Fordelingen af kg fisk hjemtaget (", yr, ")"),
         x = "Antal kg hjemtaget",
         y = "Antal fiskere identificeret ved navn",
         fill = NULL) +
    theme(legend.position="none")
}
plotCatchWeightDist(datCatchKarup)
```



## Hele Karup Å systemet

Vi kigger her på fangstdata for hele Karup Å systemet (alle foreninger).

```{r}
# Henter alle fangster
prefix <- "https://raw.githubusercontent.com/relund/riverdata/master/data/data_karup_catch_seatrout_"
fn <- paste0(prefix, yr, ".csv")
if (urlFileExist(fn)) datCatch <- read_csv(fn)
datCatch <- datCatch %>% 
  mutate(Year = year(Date), Month = month(Date), Length = as.numeric(Length)) 

## Weight estimates
datWeight <- read_csv(file = here("data/data_karup_weight_seatrout.csv"))

## Egg estimates
datEgg <- tibble(
  Length = c(30, 40, 50, 60, 70, 80, 90),
  Eggs = c(700, 1700, 3200, 5500, 8700, 12900, 18300)
) 
datEggT <- datEgg 
# datEgg |> 
#   ggplot(aes(Length, Eggs)) + geom_line()
fit <- lm(Eggs ~ -1 + I(Length^2) + I(Length^3), datEgg)
# summary(fit)
# egg predictions
tmp <- tibble(Length = 30:100) 
datEgg <- bind_cols(tmp, tibble(Eggs = predict(fit, tmp)))

datCatchKarupAll <- datCatch |> 
  left_join(datWeight, by = join_by(Month == MonthN, Length == Length)) |> 
  mutate(Weight = if_else(is.na(Weight), round(Avg,2), Weight)) |>  
  left_join(datEgg)

datKarupZones <- datCatchKarupAll |> 
  count(Place) %>% 
  filter(!is.na(Place)) |> 
  mutate(River = "Karup Å") # just to hack 
```


```{r}
datTable <- getTableOverview(datCatchKarupAll, datKarupZones, rivers)
kbl(datTable, col.names = NULL, caption = str_c("Overblik over fangstdata for ", yr)) %>%
  kable_styling(bootstrap_options = c("striped", "hover", "condensed", "responsive"))
```



```{r}
plotCatchAmountDist(datCatchKarupAll) 
plotCatchWeightDist(datCatchKarupAll) 

# datCatchKarup |> 
#   filter(Killed) |> 
#   group_by(Name) |> 
#   summarise(Antal = n(), TotalKg = sum(Weight)) |> 
#   filter(TotalKg>40)
```

### Effekter af kvoter

Der har været en diskussion omkring mådehold ved åen. For at holde denne diskussion på rette spor er lavet følgende analyse. Bemærk denne analyse er ikke ment som et argument for eller imod kvoter, men kan bruges til at holde diskussionen i forhold til faktiske data.

Hvis vi antager at der laves et kvote system hvor max $y$ antal fisk må hjemtages over $x$ cm, kan der givet dette års fangster udregnes hvad effekten af at indføre et kvotesystem ville have været. 

Antagelser

  * Kigger på fangster for nuværende år.
  * Vi filtrer fangsterne så kun kigger på hjemtaget fisk.
  * Vi kigger herefter på fisk over grænsen i cm og fjerner de første fangster givet et maks antal, der må fanges per fisker.
  * Vi har herefter fangsterne der (hvis kvoten gælder) skulle have være genudsat.
  * Vi filtrer for hunner eller ukendt køn (antages hun).
  * For hver fisk estimeres vægt og antal æg fisken ville have lagt.
  * Det antages at 0.25% - 1% af disse æg bliver til tilbagevendende fisk (er ikke sikker på disse tal), dvs. gennemsnitligt 0.5%. 

```{r}
kbl(datEggT, col.names = c("Længde", "Antal æg"), caption = str_c("Estimat af antal æg givet havørredens længde (kilde ukendt)")) %>%
  kable_styling(bootstrap_options = c("striped", "hover", "condensed", "responsive"))
```


```{r}
calcLimitStat <- function(limitCm, limitCtr, suvivalRateMax = 0.01, suvivalRateMin = 0.0025, suvivalRateMean = 0.005, dat = datCatchKarupAll) {
  tmp <- dat |> 
    filter(Killed, Length > limitCm) |> 
    group_by(Name) |> 
    arrange(Name, Date) |> 
    filter(row_number() > limitCtr) |> 
    ungroup() |> 
    filter(Sex == "Hun" | is.na(Sex)) |> 
    summarise(Antal = n(), TotalKg = sum(Weight), Eggs = round(sum(Eggs)), 
              AntalTilbageMean = round(Eggs * suvivalRateMean), 
              AntalTilbageMin = round(Eggs * suvivalRateMin), 
              AntalTilbageMax = round(Eggs * suvivalRateMax)) |> 
    mutate(limitCm = limitCm, limitCtr = limitCtr)
  return(tmp)
}

dat <- expand_grid(limitCm = c(70,75), limitCtr = 1:5) #|> left_join(datWeight |> filter(MonthN == 7), by = join_by(limitCm == Length))
dat <- map2_df(dat$limitCm, dat$limitCtr, \(a, b) calcLimitStat(a,b))
dat <- dat |> 
  mutate(AntalTilbage = str_c(AntalTilbageMean, " [", AntalTilbageMin, ", ", AntalTilbageMax,"]")) |> 
  select(`>cm` = limitCm, `Max antal` = limitCtr, Fisk = Antal, Kg = TotalKg, `Æg` = Eggs, Retur = AntalTilbage)

res <- dat |> filter(`>cm` == 70, `Max antal` == 3)
```

Effekten af kvoterne kan ses i nedenstående tabel, fx hvis man kun måtte hjemtage 3 fisk over 70 cm vil effekten være at `r res$Fisk[1]` fisk ville have været genudsat, disse vejede tilsammen `r res$Kg[1]` kg. Fiskene ville lægge `r round(res$Æg[1])` æg der ville give ca `r res$Retur[1]` fisk som vente tilbage (intervallet er givet i firkantet parenteser). Bemærk at hvis er optræder nuller alle steder under effekt tallene betyder det at kvoterne ikke har nogen effekt. 


```{r}
kbl(dat, caption = str_c("Effekt af kvoter"), align=c(rep('c', 5), "r")) %>%
  add_header_above(c("Kvote" = 2, "Effekt" = 4)) |> 
  kable_styling(bootstrap_options = c("striped", "hover", "condensed", "responsive"))
```



# Skjern Å systemet

## MV-LF

Vi betragter fangstdata fra MV-LF i Skjern Å systemet. 

```{r}
rivers <- c("Skjern Å", "Vorgod Å", "Fjederholt Å", "Rind Å", "Karstoft Å", "Brande Å")

## Weight estimates
dat <- read_csv(file = here("data/data_skjern_weight_seatrout.csv"))
dat1 <- read_csv(file = here("data/data_skjern_weight_salmon.csv"))

# Skjern Å dataset
datCatchSkjernSea <- datCatchMVLF |> 
  filter(River %in% rivers, Species %in% c("Havørred")) |> 
  left_join(dat, by = join_by(Month == MonthN, Length == Length)) |> 
  mutate(Weight = if_else(is.na(Weight), round(Avg,2), Weight)) 
datCatchSkjernSal <- datCatchMVLF |> 
  filter(River %in% rivers, Species %in% c("Laks")) |> 
  left_join(dat1, by = join_by(Month == MonthN, Length == Length)) |> 
  mutate(Weight = if_else(is.na(Weight), round(Avg,2), Weight)) 
datCatchSkjernT <- datCatchMVLF |> 
  filter(River %in% rivers, Species %in% c("Bækørred")) |> 
  left_join(dat, by = join_by(Month == MonthN, Length == Length)) |> 
  mutate(Weight = if_else(is.na(Weight), round(Avg,2), Weight)) 
datCatchSkjernS <- datCatchMVLF |> 
  filter(River %in% rivers, Species %in% c("Stalling")) |> 
  left_join(dat, by = join_by(Month == MonthN, Length == Length)) |> 
  mutate(Weight = if_else(is.na(Weight), round(Avg,2), Weight)) 
```


### Laks

```{r}
datTable <- getTableOverview(datCatchSkjernSal, datCatchMVLFPlaceSal, rivers)
kbl(datTable, col.names = NULL, caption = str_c("Overblik over fangstdata for ", yr)) %>%
  kable_styling(bootstrap_options = c("striped", "hover", "condensed", "responsive"))
```

```{r}
plotPlacesOverview(datCatchMVLFPlaceSal, rivers)
```


### Havørred

```{r}
datTable <- getTableOverview(datCatchSkjernSea, datCatchMVLFPlaceSea, rivers)
kbl(datTable, col.names = NULL, caption = str_c("Overblik over fangstdata for ", yr)) %>%
  kable_styling(bootstrap_options = c("striped", "hover", "condensed", "responsive"))
```

```{r}
plotPlacesOverview(datCatchMVLFPlaceSea, rivers)
```


### Bækørred

```{r}
datTable <- getTableOverview(datCatchSkjernT, datCatchMVLFPlaceT, rivers)
kbl(datTable, col.names = NULL, caption = str_c("Overblik over fangstdata for ", yr)) %>%
  kable_styling(bootstrap_options = c("striped", "hover", "condensed", "responsive"))
```

```{r}
plotPlacesOverview(datCatchMVLFPlaceT, rivers)
```



### Stalling

```{r}
datTable <- getTableOverview(datCatchSkjernS, datCatchMVLFPlaceS, rivers)
kbl(datTable, col.names = NULL, caption = str_c("Overblik over fangstdata for ", yr)) %>%
  kable_styling(bootstrap_options = c("striped", "hover", "condensed", "responsive"))
```

```{r}
plotPlacesOverview(datCatchMVLFPlaceS, rivers)
```