---
title: "Karup Å - Fangster"
author: ''
output:
  flexdashboard::flex_dashboard:
    css: www/style.css
    favicon: favicon.png
    orientation: rows
    theme: paper
    vertical_layout: fill
editor_options:
  chunk_output_type: console
---

<script>
$(".selectize-input input").prop('readonly','readonly');
</script>

```{r, include=FALSE}
library(knitr)
knitr::opts_chunk$set(echo = FALSE, fig.height = 5.5, out.width = "100%")
# library(directlabels)
library(plotly)
library(flexdashboard)
library(tidyverse)
library(DT)
# library(formattable)
# library(flextable)
library(kableExtra)
library(htmltools)
library(fontawesome)
fa_html_dependency()
library(riverdata)

# faIcon <- function (name, prefix = "fa", title = "") 
# {
#     prefix_class <- prefix
#     iconClass <- paste0(prefix_class, " ", prefix, "-", name)
#     iconTag <- tags$i(class = iconClass, title = title)
#     htmltools::browsable(iconTag)
# }
Sys.setlocale("LC_ALL", "da_DK.UTF-8")
```


```{r, include=FALSE} 
# prefix <- "https://raw.githubusercontent.com/relund/riverdata/master/data/"
prefix <- "../../data/"
curYear <- if_else(month(now())*100 + day(now()) < 301, year(now())-1, year(now()))   # assume previous year until season starts

# Weight - Estimates 
datWeightSea<- read_csv(paste0(prefix, "data_karup_weight_seatrout.csv"), col_types = "dfddd")

# Catch - Records 
datCatchSea <- read_catch(paste0(prefix, "data_karup_catch_seatrout"), datWeightSea)

# Catch - Yearly statistics
datStatYearSea <- yearly_stat_karup(datCatchSea)

# Catch - Monthly statistics
datStatMonthSea <- monthly_stat_karup(datCatchSea, curYear)
```


Dag {#fangster-hav-dag}
=======================================================================

Row 
-----------------------------------------------------------------------

### Fangster de seneste 14 dage (`r curYear`)

```{r}
snip_plot_catch(datCatchSea, .unit = "cur_year_days", .group = "Place", .look_back = 14)
```


Uge {#fangster-hav-uge}
=======================================================================

Row
-----------------------------------------------------------------------

### Ugentlige fangster `r curYear`

```{r}
snip_plot_catch(datCatchSea, .unit = "cur_year_weeks", .look_back = 30)
```


Måned {#fangster-hav-maaned}
=======================================================================

### Månedlige fangster `r curYear`

```{r}
snip_plot_catch(datCatchSea, .unit = "cur_year_months", .look_back = 12)
```


Tabel `r curYear` {#fangster-hav-tabel}
=======================================================================

Row
-----------------------------------------------------------------------

### Tabel for `r curYear`

```{r}
snip_summary_table(datStatMonthSea, .row_unit = "Month")
```



Fangsttabel
=======================================================================

Row {data-height=850}
-----------------------------------------------------------------------

### Fangster de seneste 2 år

```{r}
snip_catch_table(datCatchSea, years = c(curYear, curYear - 1))
```


Statistik over år {data-orientation=columns }
=======================================================================

Column{ vertical_layout: scroll}
-----------------------------------------------------------------------

##### Statistik over år 

```{r}
snip_summary_table(datCatchSea, .row_unit = c("Year"))
```


##### Fangster over år givet sted

```{r}
snip_plot_catch(datCatchSea, .unit = "years", .group = "Place", .look_back = 30)
```


##### Fangster over år givet metode

```{r}
snip_plot_catch(datCatchSea, .unit = "years", .group = "Method", .look_back = 30)
```

##### Fangster over år (til dato)

```{r}
snip_plot_catch(datCatchSea, .unit = "years", .group = "None", .look_back = 30, up_to_curday = TRUE)
```

##### Månedlige fangster givet sted

```{r}
snip_plot_catch(datCatchSea, .unit = "months", .group = "Place", .look_back = 3000)
```


##### Månedlige fangster givet metode

```{r}
snip_plot_catch(datCatchSea, .unit = "months", .group = "Method", .look_back = 3000)
```
