---
title: "Skjern Å - Fangster"
author: ''
output:
  flexdashboard::flex_dashboard:
    css: www/style.css
    favicon: favicon.png
    orientation: rows
    theme: paper
    vertical_layout: fill
editor_options:
  chunk_output_type: console
---

<script>
$(".selectize-input input").prop('readonly','readonly');
</script>

```{r, include=FALSE}
library(knitr)
knitr::opts_chunk$set(echo = FALSE)
# library(directlabels)
library(plotly)
library(flexdashboard)
library(tidyverse)
library(DT)
# library(formattable)
# library(flextable)
library(kableExtra)
library(htmltools)
library(fontawesome)
fa_html_dependency()
source("../functions.R")

faIcon <- function (name, prefix = "fa", title = "") 
{
    prefix_class <- prefix
    iconClass <- paste0(prefix_class, " ", prefix, "-", name)
    iconTag <- tags$i(class = iconClass, title = title)
    htmltools::browsable(iconTag)
}
Sys.setlocale("LC_ALL", "da_DK.UTF-8")
```


```{r, include=FALSE} 
prefix <- "https://raw.githubusercontent.com/relund/riverdata/master/data/"
# prefix <- "../../data/"
curYear <- if_else(month(now())*100 + day(now()) < 416, year(now())-1, year(now()))   # assume previous year until season starts

# Weight - Estimates 
datWeightSea<- read_csv(paste0(prefix, "data_skjern_weight_seatrout.csv"), col_types = "dfddd")
datWeightSal <- read_csv(paste0(prefix, "data_skjern_weight_salmon.csv"), col_types = "dfddd")

# Catch - Records 
datCatchSal <- readCatch(paste0(prefix, "data_skjern_catch_salmon"), datWeightSal)
datCatchSea <- readCatch(paste0(prefix, "data_skjern_catch_seatrout"), datWeightSea)

# Catch - Yearly statistics
datStatYearSal <- yearlyStat(datCatchSal)
datStatYearSea <- yearlyStat(datCatchSea)

# Catch - Monthly statistics
datStatMonthSal <- monthlyStat(datCatchSal, curYear)
datStatMonthSea <- monthlyStat(datCatchSea, curYear)
```

Dag {data-navmenu="Laks" #fangster-laks-dag}
=======================================================================

Row
-----------------------------------------------------------------------

### Fangster den seneste måned

```{r}
  dat <- datCatchSal %>% 
    dplyr::filter(Date > now(tzone = "CET") - days(30)) %>% 
    select(Date, Place) %>% 
    arrange(desc(Date))
  if (nrow(dat) == 0) {
    tags$span("Ingen fangster endnu.")
  } else {
  p <- ggplot(data = dat, aes(x = Date)) +
    geom_bar(aes(fill = Place), width = 0.75) + 
    geom_text(aes(label = after_stat(count), y= after_stat(count) ), stat= "count", position = position_dodge(width = 1)) + #  vjust = -0.5
    scale_x_date(date_labels = "%e. %b", date_breaks = "1 day", limits = c(NA_Date_, date(now()+ddays(1)))) + # now()+ddays(1)
    labs(fill = "") + xlab("Dato") + ylab("") + 
    theme(axis.text.x  = element_text(angle=45, hjust = 1, vjust = 1), legend.position="bottom")
  ggplotly(p) %>% 
      layout(
        # title = place,
        # xaxis = list(domain = c(0, 1), title = NA, tickformat = "%d %b"),
        # yaxis = list(title = "Relativ vandstand"),
        legend = list(orientation = 'h')
        # hovermode = "x unified"
    )
  }
```


Uge {data-navmenu="Laks" #fangster-laks-uge}
=======================================================================

Row
-----------------------------------------------------------------------

### Ugentlige fangster `r curYear`

```{r}
  dat <- datCatchSal %>% 
    dplyr::filter(Date > ymd(paste0(curYear,"-01-01"))) %>% 
    select(Week, Place)
  
  p <- ggplot(data = dat, aes(x = Week)) +
    geom_bar(aes(fill = Place)) + 
    geom_text(aes(label = after_stat(count), y = after_stat(count)), stat= "count", position = position_dodge(width = 1)) #  vjust = -0.5
  if (curYear == year(now())) p <- p + expand_limits(x = isoweek(now())) 
  p <- p +
    coord_cartesian(clip = 'off') +
    labs(fill = "") + xlab(NULL) + ylab(NULL) + 
    theme(axis.text.x  = element_text(angle=45, hjust = 1, vjust = 1), legend.position="bottom")
  ggplotly(p, tooltip = c("x", "y", "fill")) %>% 
    layout(
      # title = place,
      # xaxis = list(domain = c(0, 1), title = NA, tickformat = "%d %b"),
      # yaxis = list(title = "Relativ vandstand"),
      legend = list(orientation = 'h')
      # hovermode = "x unified"
  )
```


Måned {data-navmenu="Laks" #fangster-laks-maaned}
=======================================================================

### Månedlige fangster `r curYear`

```{r}
  dat <- datCatchSal %>% 
    dplyr::filter(Date > ymd(paste0(curYear,"-01-01"))) %>% 
    select(Month, Place)
  
  p <- ggplot(dat, aes(x = Month)) + 
    geom_bar(aes(fill = Place)) + 
    geom_text(aes(label = after_stat(count), y= after_stat(count) ), stat= "count", position = position_dodge(width = 1)) # vjust = -.5 
  # if (curYear == year(now())) p <- p + expand_limits(x = isoweek(now())) 
  p <- p +
    coord_cartesian(clip = 'off') +
    labs(fill = "") + xlab(NULL) + ylab(NULL) + 
    theme(axis.text.x  = element_text(angle=45, hjust = 1, vjust = 1), legend.position="bottom")
  ggplotly(p, tooltip = c("x", "y", "fill")) %>% 
    layout(
      # title = place,
      # xaxis = list(domain = c(0, 1), title = NA, tickformat = "%d %b"),
      # yaxis = list(title = "Relativ vandstand"),
      legend = list(orientation = 'h')
      # hovermode = "x unified"
  )
```


Tabel `r curYear` {data-navmenu="Laks" #fangster-laks-tabel}
=======================================================================

Row
-----------------------------------------------------------------------

### Tabel for `r curYear`

```{r}
cNames <- c(paste0(faIcon("calendar-alt", title = "Måned")), 
   "<i class=\"fas\" title=\"Total antal\">&#x3A3;</i>",
   paste0(faIcon("mars", title = "Han"),"/",
          faIcon("venus", title = "Hun"), "/",
          faIcon("question", title = "Ukendt"), " (%)"),
   "<span title='Nedre'>N</span>/<span title='Mellem'>M</span>/<span title='Øvre'>Ø</span>/<span title='Vorgod Å'>V</span>/<span title='Omme Å'>O</span>/<span title='Andet'>A</span> (%)",
   "<span title='Nedre'>N</span>/<span title='Mellem'>M</span>/<span title='Øvre'>Ø</span>/<span title='Vorgod Å'>V</span>/<span title='Omme Å'>O</span>/<span title='Andet'>A</span> (%)",
   "<span title='Flue'>F</span>/<span title='Spin'>S</span>/<span title='Orm'>O</span>/<span title='Andet'>A</span> (%)",
   paste0(faIcon("sync", title = "C&R"),"/",
          faIcon("times", title = "Hjemtaget"), " (%)"),
   paste0(faIcon("ruler-horizontal", title="Gens længde"), "/",
          faIcon("ruler", title="Max længde")),
   paste0(faIcon("balance-scale", title="Gens. vægt"), "/",
          faIcon("weight-hanging", title="Max vægt"),
          "/<i class=\"fas\" title=\"Total vægt\">&#x3A3;</i>"),
   paste0(faIcon("heart", title="Gens kondition"), "/",
          faIcon("gratipay", title="Max kondition"))
   ) 

datStatMonthSal %>%
  kable(col.names = cNames, escape = F, align = "c", format = "html") %>%
  kable_styling(fixed_thead = T, font_size = 10,
                bootstrap_options = c("striped", "hover", "condensed", "responsive")) %>% 
  add_header_above(c(" " = 2, "Køn", "Område (alle fangster/hjemtaget)" = 2, "Metode", "Genudsat", "Længde", "Vægt", "Kondition"))
```






Fangsttabel {data-navmenu="Laks"}
=======================================================================

Row
-----------------------------------------------------------------------

### Fangster de seneste 2 år

```{r}
  DT::datatable(
    datCatchSal %>% select(Date:Weight, Place, Method, Fulton, Misc, NoWeight) %>% 
      filter(year(Date) %in% c(curYear, curYear-1)),
    class = 'stripe row-border order-column nowrap compact', # nowrap display compact
    rownames = FALSE,
    filter = 'bottom',
    escape = FALSE,
    options = list(pageLength = 15, order = list(list(0, 'desc')),
                   list(visible=FALSE, targets="NoWeight"),
                   # autoWidth = TRUE,
                   columnDefs = list(
                     list(className = 'dt-center', targets = 0:6),
                     list(visible=FALSE, targets=c(7))
                   )
              ),
    colnames = c('Dato', 'Længde', 'Vægt', 'Sted', 'Metode', 'Kondition', 'Diverse', 'NoWeight'),
    extensions = c('Responsive')  #,'FixedHeader','RowGroup'
  ) %>%
  formatStyle(columns = 'Weight', valueColumns = 'NoWeight', color = styleEqual(c(0, 1), c("black","green"))) %>%
  # formatDate('Date', 'toLocaleDateString', params = list('da-DK')) %>%
  formatRound(c('Length'), digits = 0) %>%
  formatRound(c('Weight'), digits = 1) %>%
  formatRound(c('Fulton'), digits = 2)
```



Dag {data-navmenu="Havørred" #fangster-hav-dag}
=======================================================================

Row
-----------------------------------------------------------------------

### Fangster den seneste måned

```{r}
  dat <- datCatchSea %>% 
    dplyr::filter(Date > now(tzone = "CET") - days(30)) %>% 
    select(Date, Place) %>% 
    arrange(desc(Date))

  if (nrow(dat) == 0) {
    tags$span("Ingen fangster endnu.")
  } else {
  p <- ggplot(data = dat, aes(x = Date)) +
    geom_bar(aes(fill = Place)) + 
    geom_text(aes(label = after_stat(count), y= after_stat(count) ), stat= "count", position = position_dodge(width = 1)) +
    scale_x_date(date_labels = "%e. %b", date_breaks = "1 day", limits = c(NA_Date_, date(now()+ddays(1)))) + 
    labs(fill = "") + xlab("Dato") + ylab(NULL) + 
    theme(axis.text.x  = element_text(angle=45, hjust = 1, vjust = 1), legend.position="bottom")
  ggplotly(p, tooltip = c("x", "y", "fill")) %>% 
    layout(
      # title = place,
      # xaxis = list(domain = c(0, 1), title = NA, tickformat = "%d %b"),
      # yaxis = list(title = "Relativ vandstand"),
      legend = list(orientation = 'h')
      # hovermode = "x unified"
    )
  }
```


Uge {data-navmenu="Havørred" #fangster-hav-uge}
=======================================================================

Row
-----------------------------------------------------------------------

### Ugentlige fangster `r curYear`

```{r}
  dat <- datCatchSea %>% 
    dplyr::filter(Date > ymd(paste0(curYear,"-01-01"))) %>% 
    select(Week, Place)
  
  p <- ggplot(data = dat, aes(x = Week)) +
    geom_bar(aes(fill = Place)) + 
    geom_text(aes(label = after_stat(count), y= after_stat(count) ), stat= "count", position = position_dodge(width = 1)) +
    expand_limits(x = isoweek(now())) + 
    labs(fill = "") + xlab(NULL) + ylab(NULL) + 
    theme(axis.text.x  = element_text(angle=45, hjust = 1, vjust = 1), legend.position="bottom")
  ggplotly(p, tooltip = c("x", "y", "fill")) %>% 
    layout(
      # title = place,
      # xaxis = list(domain = c(0, 1), title = NA, tickformat = "%d %b"),
      # yaxis = list(title = "Relativ vandstand"),
      legend = list(orientation = 'h')
      # hovermode = "x unified"
  )
```


Måned {data-navmenu="Havørred" #fangster-hav-maaned}
=======================================================================

### Månedlige fangster `r curYear`

```{r}
  dat <- datCatchSea %>% 
    dplyr::filter(Date > ymd(paste0(curYear,"-01-01"))) %>% 
    select(Month, Place)
  
  p <- ggplot(dat, aes(x = Month)) + 
     geom_bar(aes(fill = Place), stat="count") +
     geom_text(aes(label = after_stat(count), y= after_stat(count) ), stat= "count", position = position_dodge(width = 1)) +
     #expand_limits(x = month(now(), label = T)) + 
     labs(fill = "") + xlab(NULL) + ylab(NULL) + 
     theme(axis.text.x  = element_text(angle=45, hjust = 1, vjust = 1), legend.position="bottom")
  ggplotly(p, tooltip = c("x", "y", "fill")) %>% 
    layout(
      # title = place,
      # xaxis = list(domain = c(0, 1), title = NA, tickformat = "%d %b"),
      # yaxis = list(title = "Relativ vandstand"),
      legend = list(orientation = 'h')
      # hovermode = "x unified"
  )
```


Tabel `r curYear` {data-navmenu="Havørred" #fangster-hav-tabel}
=======================================================================

Row
-----------------------------------------------------------------------

### Tabel for `r curYear`

```{r}
cNames <- c(paste0(faIcon("calendar-alt", title = "Måned")), 
   "<i class=\"fas\" title=\"Total antal\">&#x3A3;</i>",
   paste0(faIcon("mars", title = "Han"),"/",
          faIcon("venus", title = "Hun"), "/",
          faIcon("question", title = "Ukendt"), " (%)"),
   "<span title='Nedre'>N</span>/<span title='Mellem'>M</span>/<span title='Øvre'>Ø</span>/<span title='Vorgod Å'>V</span>/<span title='Omme Å'>O</span>/<span title='Andet'>A</span> (%)",
   "<span title='Nedre'>N</span>/<span title='Mellem'>M</span>/<span title='Øvre'>Ø</span>/<span title='Vorgod Å'>V</span>/<span title='Omme Å'>O</span>/<span title='Andet'>A</span> (%)",
   "<span title='Flue'>F</span>/<span title='Spin'>S</span>/<span title='Orm'>O</span>/<span title='Andet'>A</span> (%)",
   paste0(faIcon("sync", title = "C&R"),"/",
          faIcon("times", title = "Hjemtaget"), " (%)"),
   paste0(faIcon("ruler-horizontal", title="Gens længde"), "/",
          faIcon("ruler", title="Max længde")),
   paste0(faIcon("balance-scale", title="Gens. vægt"), "/",
          faIcon("weight-hanging", title="Max vægt"),
          "/<i class=\"fas\" title=\"Total vægt\">&#x3A3;</i>"),
   paste0(faIcon("heart", title="Gens kondition"), "/",
          faIcon("gratipay", title="Max kondition"))
   ) 

datStatMonthSea %>%
  kable(col.names = cNames, escape = F, align = "c", format = "html") %>%
  kable_styling(fixed_thead = T, font_size = 10,
                bootstrap_options = c("striped", "hover", "condensed", "responsive")) %>% 
  add_header_above(c(" " = 2, "Køn", "Område (alle fangster/hjemtaget)" = 2, "Metode", "Genudsat", "Længde", "Vægt", "Kondition"))
```



Fangsttabel {data-navmenu="Havørred"}
=======================================================================

Row
-----------------------------------------------------------------------

### Fangster de seneste 2 år

```{r}
  DT::datatable(
    datCatchSea %>% select(Date:Weight, Place, Method, Fulton, Misc, NoWeight) %>% 
      filter(year(Date) %in% c(curYear, curYear-1)),
    class = 'stripe row-border order-column nowrap compact', # nowrap display compact
    rownames = FALSE,
    filter = 'bottom',
    escape = FALSE,
    options = list(pageLength = 15, order = list(list(0, 'desc')),
                   list(visible=FALSE, targets="NoWeight"),
                   # autoWidth = TRUE,
                   columnDefs = list(
                     list(className = 'dt-center', targets = 0:6),
                     list(visible=FALSE, targets=c(7))
                   )
              ),
    colnames = c('Dato', 'Længde', 'Vægt', 'Sted', 'Metode', 'Kondition', 'Diverse', 'NoWeight'),
    extensions = c('Responsive')  #,'FixedHeader','RowGroup'
  ) %>%
  formatStyle(columns = 'Weight', valueColumns = 'NoWeight', color = styleEqual(c(0, 1), c("black","green"))) %>%
  # formatDate('Date', 'toLocaleDateString', params = list('da-DK')) %>%
  formatRound(c('Length'), digits = 0) %>%
  formatRound(c('Weight'), digits = 1) %>%
  formatRound(c('Fulton'), digits = 2)
```




Statistik over år {data-navmenu="Laks"}
=======================================================================

Row
-----------------------------------------------------------------------

### Statistik over år

```{r}
cNames <- c(paste0(faIcon("calendar-alt", title = "Måned")), 
   "<i class=\"fas\" title=\"Total antal\">&#x3A3;</i>",
   paste0(faIcon("mars", title = "Han"),"/",
          faIcon("venus", title = "Hun"), "/",
          faIcon("question", title = "Ukendt"), " (%)"),
   "<span title='Nedre'>N</span>/<span title='Mellem'>M</span>/<span title='Øvre'>Ø</span>/<span title='Vorgod Å'>V</span>/<span title='Omme Å'>O</span>/<span title='Andet'>A</span> (%)",
   "<span title='Nedre'>N</span>/<span title='Mellem'>M</span>/<span title='Øvre'>Ø</span>/<span title='Vorgod Å'>V</span>/<span title='Omme Å'>O</span>/<span title='Andet'>A</span> (%)",
   "<span title='Flue'>F</span>/<span title='Spin'>S</span>/<span title='Orm'>O</span>/<span title='Andet'>A</span> (%)",
   paste0(faIcon("sync", title = "C&R"),"/",
          faIcon("times", title = "Hjemtaget"), " (%)"),
   paste0(faIcon("ruler-horizontal", title="Gens længde"), "/",
          faIcon("ruler", title="Max længde")),
   paste0(faIcon("balance-scale", title="Gens. vægt"), "/",
          faIcon("weight-hanging", title="Max vægt"),
          "/<i class=\"fas\" title=\"Total vægt\">&#x3A3;</i>"),
   paste0(faIcon("heart", title="Gens kondition"), "/",
          faIcon("gratipay", title="Max kondition"))
   ) 

datStatYearSal %>% 
  arrange(desc(Year)) %>% 
  kable(col.names = cNames, escape = F, align = "c", format = "html") %>% 
  kable_styling(fixed_thead = T, font_size = 10,
                bootstrap_options = c("striped", "hover", "condensed", "responsive")) %>% 
  add_header_above(c(" " = 2, "Køn", "Område (alle fangster/hjemtaget)" = 2, "Metode", "Genudsat", "Længde", "Vægt", "Kondition"))
```




Row
-----------------------------------------------------------------------

### Månedlige fangster givet sted 2004-`r year(now())`

```{r}
  dat <- datCatchSal %>% 
    filter(MonthN != 3) %>% 
    select(Month, Place) 
  
  p <- ggplot(data = dat, aes(x = Month)) +
    geom_bar(aes(fill = Place, y = (after_stat(count))/sum(after_stat(count)))) + 
    geom_text(aes(label = scales::percent(round((after_stat(count))/sum(after_stat(count)),2)),
                   y = (after_stat(count))/sum(after_stat(count))), stat= "count", vjust = -.5) +
    labs(fill = "") + xlab(NULL) + ylab(NULL) + 
    scale_y_continuous(labels = scales::percent) + 
    guides(fill = guide_legend(ncol = 6)) + 
    theme(legend.position="bottom")  # axis.text.x  = element_text(angle=45, hjust = 1, vjust = 1), 
  ggplotly(p, tooltip = NULL) %>% 
    layout(
      # title = place,
      # xaxis = list(domain = c(0, 1), title = NA, tickformat = "%d %b"),
      # yaxis = list(title = "Relativ vandstand"),
      legend = list(orientation = 'h')
      # hovermode = "x unified"
  )
```

### Månedlige fangster givet metode 2004-`r year(now())`

```{r}
  dat <- datCatchSal %>% 
    filter(MonthN != 3) %>% 
    select(Month, Method) 
  
  p <- ggplot(data = dat, aes(x = Month)) +
    geom_bar(aes(fill = Method, y = (after_stat(count))/sum(after_stat(count)))) + 
    geom_text(aes(label = scales::percent(round((after_stat(count))/sum(after_stat(count)),2)),
                   y = (after_stat(count))/sum(after_stat(count))), stat= "count", vjust = -.5) +
    labs(fill = "") + xlab(NULL) + ylab(NULL) + 
    scale_y_continuous(labels = scales::percent) + 
    guides(fill = guide_legend(ncol = 4)) + 
    theme(legend.position="bottom")  # axis.text.x  = element_text(angle=45, hjust = 1, vjust = 1), 
  ggplotly(p, tooltip = NULL) %>% 
    layout(
      # title = place,
      # xaxis = list(domain = c(0, 1), title = NA, tickformat = "%d %b"),
      # yaxis = list(title = "Relativ vandstand"),
      legend = list(orientation = 'h')
      # hovermode = "x unified"
  )
```


Row
-----------------------------------------------------------------------

### Månedlige fangster givet størrelse 2004-`r year(now())`

```{r}
  dat <- datCatchSal %>% 
    filter(MonthN != 3) %>% 
    mutate(Size = if_else(Length <= 73, "<= 73 cm", if_else(Length <= 90, "]73 cm, 90 cm]", "> 90 cm"))) %>% 
    select(Month, Size) 
  
  p <- ggplot(data = dat, aes(x = Month)) +
    geom_bar(aes(fill = Size, y = (after_stat(count))/sum(after_stat(count)))) + 
    geom_text(aes(label = scales::percent(round((after_stat(count))/sum(after_stat(count)),2)),
                   y = (after_stat(count))/sum(after_stat(count))), stat= "count", vjust = -.5) +
    labs(fill = "") + xlab(NULL) + ylab(NULL) + 
    scale_y_continuous(labels = scales::percent) + 
    guides(fill = guide_legend(ncol = 4)) + 
    theme(legend.position="bottom")  # axis.text.x  = element_text(angle=45, hjust = 1, vjust = 1), 
  ggplotly(p, tooltip = NULL) %>% 
    layout(
      # title = place,
      # xaxis = list(domain = c(0, 1), title = NA, tickformat = "%d %b"),
      # yaxis = list(title = "Relativ vandstand"),
      legend = list(orientation = 'h')
      # hovermode = "x unified"
  )
```


Statistik over år {data-navmenu="Havørred"}
=======================================================================

Row
-----------------------------------------------------------------------

### Statistik over år

```{r}
cNames <- c(paste0(faIcon("calendar-alt", title = "Måned")), 
   "<i class=\"fas\" title=\"Total antal\">&#x3A3;</i>",
   paste0(faIcon("mars", title = "Han"),"/",
          faIcon("venus", title = "Hun"), "/",
          faIcon("question", title = "Ukendt"), " (%)"),
   "<span title='Nedre'>N</span>/<span title='Mellem'>M</span>/<span title='Øvre'>Ø</span>/<span title='Vorgod Å'>V</span>/<span title='Omme Å'>O</span>/<span title='Andet'>A</span> (%)",
   "<span title='Nedre'>N</span>/<span title='Mellem'>M</span>/<span title='Øvre'>Ø</span>/<span title='Vorgod Å'>V</span>/<span title='Omme Å'>O</span>/<span title='Andet'>A</span> (%)",
   "<span title='Flue'>F</span>/<span title='Spin'>S</span>/<span title='Orm'>O</span>/<span title='Andet'>A</span> (%)",
   paste0(faIcon("sync", title = "C&R"),"/",
          faIcon("times", title = "Hjemtaget"), " (%)"),
   paste0(faIcon("ruler-horizontal", title="Gens længde"), "/",
          faIcon("ruler", title="Max længde")),
   paste0(faIcon("balance-scale", title="Gens. vægt"), "/",
          faIcon("weight-hanging", title="Max vægt"),
          "/<i class=\"fas\" title=\"Total vægt\">&#x3A3;</i>"),
   paste0(faIcon("heart", title="Gens kondition"), "/",
          faIcon("gratipay", title="Max kondition"))
   ) 

datStatYearSea %>% 
  arrange(desc(Year)) %>% 
  kable(col.names = cNames, escape = F, align = "c", format = "html") %>% 
  kable_styling(fixed_thead = T, font_size = 10,
                bootstrap_options = c("striped", "hover", "condensed", "responsive")) %>% 
  add_header_above(c(" " = 2, "Køn", "Område (alle fangster/hjemtaget)" = 2, "Metode", "Genudsat", "Længde", "Vægt", "Kondition"))
```




Row
-----------------------------------------------------------------------

### Månedlige fangster givet sted 2004-`r year(now())`

```{r}
  dat <- datCatchSea %>% select(Month, Place)
  
  p <- ggplot(data = dat, aes(x = Month)) +
    geom_bar(aes(fill = Place, y = (after_stat(count))/sum(after_stat(count)))) + 
    geom_text(aes(label = scales::percent(round((after_stat(count))/sum(after_stat(count)),2)),
                   y = (after_stat(count))/sum(after_stat(count))), stat= "count", vjust = -.5) +
    labs(fill = "") + xlab(NULL) + ylab(NULL) + 
    scale_y_continuous(labels = scales::percent) + 
    guides(fill = guide_legend(ncol = 6)) + 
    theme(legend.position="bottom")  
  ggplotly(p, tooltip = NULL) %>% 
    layout(
      # title = place,
      # xaxis = list(domain = c(0, 1), title = NA, tickformat = "%d %b"),
      # yaxis = list(title = "Relativ vandstand"),
      legend = list(orientation = 'h')
      # hovermode = "x unified"
  )
```

### Månedlige fangster givet metode 2004-`r year(now())`

```{r}
  dat <- datCatchSea %>% select(Month, Method)
  
  p <- ggplot(data = dat, aes(x = Month)) +
    geom_bar(aes(fill = Method, y = (after_stat(count))/sum(after_stat(count)))) + 
    geom_text(aes(label = scales::percent(round((after_stat(count))/sum(after_stat(count)),2)),
                   y = (after_stat(count))/sum(after_stat(count))), stat= "count", vjust = -.5) +
    labs(fill = "") + xlab(NULL) + ylab(NULL) + 
    scale_y_continuous(labels = scales::percent) + 
    guides(fill = guide_legend(ncol = 4)) + 
    theme(legend.position="bottom")  # axis.text.x  = element_text(angle=45, hjust = 1, vjust = 1), 
  ggplotly(p, tooltip = NULL) %>% 
    layout(
      # title = place,
      # xaxis = list(domain = c(0, 1), title = NA, tickformat = "%d %b"),
      # yaxis = list(title = "Relativ vandstand"),
      legend = list(orientation = 'h')
      # hovermode = "x unified"
  )
```

