---
title: "Skjern Å - Fangster"
author: ''
output:
  flexdashboard::flex_dashboard:
    css: www/style.css
    favicon: favicon.png
    orientation: rows
    theme: paper
    vertical_layout: fill
editor_options:
  chunk_output_type: console
---

<script>
$(".selectize-input input").prop('readonly','readonly');
</script>

```{r, include=FALSE}
library(knitr)
knitr::opts_chunk$set(echo = FALSE, fig.height = 7, out.width = "100%")
# library(directlabels)
library(plotly)
library(flexdashboard)
library(tidyverse)
library(DT)
# library(formattable)
# library(flextable)
library(kableExtra)
library(htmltools)
library(fontawesome)
fa_html_dependency()
library(riverdata)

faIcon <- function (name, prefix = "fa", title = "") 
{
    prefix_class <- prefix
    iconClass <- paste0(prefix_class, " ", prefix, "-", name)
    iconTag <- tags$i(class = iconClass, title = title)
    htmltools::browsable(iconTag)
}
Sys.setlocale("LC_ALL", "da_DK.UTF-8")
```


```{r, include=FALSE} 
# prefix <- "https://raw.githubusercontent.com/relund/riverdata/master/data/"
prefix <- "../../data/"
curYear <- if_else(month(now())*100 + day(now()) < 416, year(now())-1, year(now()))   # assume previous year until season starts

# Weight - Estimates 
datWeightSea<- read_csv(paste0(prefix, "data_skjern_weight_seatrout.csv"), col_types = "dfddd")
datWeightSal <- read_csv(paste0(prefix, "data_skjern_weight_salmon.csv"), col_types = "dfddd")

# Catch - Records 
datCatchSal <- read_catch(paste0(prefix, "data_skjern_catch_salmon"), datWeightSal)
datCatchSea <- read_catch(paste0(prefix, "data_skjern_catch_seatrout"), datWeightSea)

# Catch - Yearly statistics
datStatYearSal <- yearly_stat(datCatchSal)
datStatYearSea <- yearly_stat(datCatchSea)

# Catch - Monthly statistics
datStatMonthSal <- monthly_stat(datCatchSal, curYear)
datStatMonthSea <- monthly_stat(datCatchSea, curYear)
```

Dag {data-navmenu="Laks" #fangster-laks-dag}
=======================================================================

Row
-----------------------------------------------------------------------

### Fangster de seneste 14 dage `r curYear`

```{r}
snip_plot_catch(datCatchSal, .unit = "cur_year_days", .look_back = 14)
```


Uge {data-navmenu="Laks" #fangster-laks-uge}
=======================================================================

Row
-----------------------------------------------------------------------

### Ugentlige fangster `r curYear`

```{r}
snip_plot_catch(datCatchSal, .unit = "cur_year_weeks", .look_back = 30)
```


Måned {data-navmenu="Laks" #fangster-laks-maaned}
=======================================================================

### Månedlige fangster `r curYear`

```{r}
snip_plot_catch(datCatchSal, .unit = "cur_year_months", .look_back = 12)
```


Tabel `r curYear` {data-navmenu="Laks" #fangster-laks-tabel}
=======================================================================

Row
-----------------------------------------------------------------------

### Tabel for `r curYear`

```{r}
snip_summary_table(datStatMonthSal, .row_unit = "Month")
```


Fangsttabel {data-navmenu="Laks"}
=======================================================================

Row {data-height=850}
-----------------------------------------------------------------------

### Fangster de seneste 2 år

```{r}
snip_catch_table(datCatchSal, years = c(curYear, curYear - 1))
```



Dag {data-navmenu="Havørred" #fangster-hav-dag}
=======================================================================

Row
-----------------------------------------------------------------------

### Fangster de seneste 14 dage `r curYear`

```{r}
snip_plot_catch(datCatchSea, .unit = "cur_year_days", .look_back = 14)
```


Uge {data-navmenu="Havørred" #fangster-hav-uge}
=======================================================================

Row
-----------------------------------------------------------------------

### Ugentlige fangster `r curYear`

```{r}
snip_plot_catch(datCatchSea, .unit = "cur_year_weeks", .look_back = 30)
```


Måned {data-navmenu="Havørred" #fangster-hav-maaned}
=======================================================================

### Månedlige fangster `r curYear`

```{r}
snip_plot_catch(datCatchSea, .unit = "cur_year_months", .look_back = 12)
```


Tabel `r curYear` {data-navmenu="Havørred" #fangster-hav-tabel}
=======================================================================

Row
-----------------------------------------------------------------------

### Tabel for `r curYear`

```{r}
snip_summary_table(datStatMonthSea, .row_unit = "Month")
```



Fangsttabel {data-navmenu="Havørred"}
=======================================================================

Row {data-height=850}
-----------------------------------------------------------------------

### Fangster de seneste 2 år

```{r}
snip_catch_table(datCatchSea, years = c(curYear, curYear - 1))
```




Statistik over år {data-orientation=columns data-navmenu="Laks"}
=======================================================================

Column{ vertical_layout: scroll}
-----------------------------------------------------------------------

##### Statistik over år

```{r}
snip_summary_table(datStatYearSal, .row_unit = "Year")
```


##### Fangster over år givet sted

```{r}
snip_plot_catch(datCatchSal, .unit = "years", .group = "Place", .look_back = 30)
```


##### Fangster over år givet metode

```{r}
snip_plot_catch(datCatchSal, .unit = "years", .group = "Method", .look_back = 30)
```

##### Fangster over år (til dato)

```{r}
snip_plot_catch(datCatchSal, .unit = "years", .group = "None", .look_back = 30, up_to_curday = TRUE)
```

##### Månedlige fangster givet sted

```{r}
snip_plot_catch(datCatchSal |> filter(MonthN != 3), .unit = "months", .group = "Place", .look_back = 3000)
```

##### Månedlige fangster givet metode

```{r}
snip_plot_catch(datCatchSal |> filter(MonthN != 3), .unit = "months", .group = "Method", .look_back = 3000)
```



##### Månedlige fangster givet størrelse

```{r}
snip_plot_catch(
  datCatchSal |>
    filter(MonthN != 3) |>
    mutate(Size = if_else(Length <= 73, "<= 73 cm", if_else(Length <= 90, "]73 cm, 90 cm]", "> 90 cm"))),
  .unit = "months",
  .group = "Size",
  .look_back = 3000
)
```


Statistik over år {data-orientation=columns data-navmenu="Havørred"}
=======================================================================

Column{ vertical_layout: scroll}
-----------------------------------------------------------------------

##### Statistik over år

```{r}
snip_summary_table(datStatYearSea, .row_unit = "Year")
```


##### Fangster over år givet sted

```{r}
snip_plot_catch(datCatchSea, .unit = "years", .group = "Place", .look_back = 30)
```


##### Fangster over år givet metode

```{r}
snip_plot_catch(datCatchSea, .unit = "years", .group = "Method", .look_back = 30)
```

##### Fangster over år (til dato)

```{r}
snip_plot_catch(datCatchSea, .unit = "years", .group = "None", .look_back = 30, up_to_curday = TRUE)
```


##### Månedlige fangster givet sted

```{r}
snip_plot_catch(datCatchSea, .unit = "months", .group = "Place", .look_back = 3000)
```

##### Månedlige fangster givet metode

```{r}
snip_plot_catch(datCatchSea, .unit = "months", .group = "Method", .look_back = 3000)
```
