---
title: "Skjern Å - Sluse ports åbninger"
author: "Lars Relund Nielsen"
date: "`r Sys.Date()`"
output: 
  html_document:
    self_contained: true
    # theme: united
    # highlight: tango
    df_print: paged
    # code_folding: show
    toc: false
    toc_float: true
editor_options: 
  chunk_output_type: console
---

```{r, include=FALSE}
library(knitr)
knitr::opts_chunk$set(
  echo = FALSE, 
  out.width="100%",
  message = F
)
library(ggplot2)
library(plotly)
library(tidyverse)
# library(lubridate)
# library(fs)
# source("../functions.R")


Sys.setlocale("LC_ALL", "da_DK.UTF-8")

# prefix <- "https://raw.githubusercontent.com/relund/riverdata/master/data/"
# prefix <- "../../data/"
# curYear <- if_else(month(now())*100 + day(now()) < 416, year(now())-1, year(now()))   # assume previous year until season starts


# Lock flow
# datFlow <- read_csv(paste0(prefix, "data_skjern_flow_lock.csv"), 
#                     locale = locale(tz = "CET"),  # convert to danish time including daylight saving
#                     col_types = "Tdd")
# # datFlow |> filter(DateTime >="2025-03-30 00:00:00") |> arrange(DateTime) |> view()
# # From UTC to CET
# datFlowKyst <- read_csv("15_flow_data.csv") |> 
#   mutate(DateTime = dmy_hm(Dato))
# # datFlowKyst |> filter(Dato>="2025-03-30 00:00:00")
# 
# 
# ## check flow data
# p <- datFlow |> filter(DateTime >="2025-02-01 00:00:00") |> 
#   ggplot(aes(x = DateTime, y = Flow)) + 
#   geom_line() +
#   geom_line(aes(x = DateTime, y = Flow), data = datFlowKyst, color = "red", alpha = 0.5) 
# ggplotly(p)
# 
# # str14 <- format(min(datFlow$DateTime), "%d%m%y")
```


```{r, include=FALSE, eval=FALSE}
#### Get port data from https://kystatlas.kyst.dk/data/sluse/HVS_log_api.aspx from 1/2/25 (new format)####
str1 <- format(now(), "%d%m%y")
datPorts <- read_csv(
  str_c("https://kystatlas.kyst.dk/data/sluse/HVS_log_api.aspx?startdate=010225&enddate=", str1, "&format=csv")
) |> view()
datPorts <- datPorts |> 
  arrange(Datotid, Ident) |> 
  mutate(Datotid = force_tz(Datotid, tz = "CET")) |> # unclear about daylight saving?? Think time is CET without daylight saving
  view()
write_csv(datPorts, "ports-long.csv")



#### try to get all data from https://kystatlas.kyst.dk/data/sluse/HVS_sluselog_response.aspx
datPorts <- vroom::vroom("https://kystatlas.kyst.dk/data/sluse/HVS_sluselog_response.aspx", col_names = F)  
# unclear about daylight saving?? Think time is CET without daylight saving
names(datPorts) <- c("Dato", "Port 1", "Port 2", "Port 3", "Port 4", "Port 5", "Port 6", "Port 7", "Port 8", "Port 9", "Port 10", "Port 11", "Port 12", "Port 13", "Port 14", "Hændelse")

datPorts <- datPorts |> 
  arrange(Dato) |> 
  mutate(Dato = force_tz(Dato, tz = "CET")) #|> view()
write_csv(datPorts, "ports-all.csv")


### Get port data from web and save it to csv

# str0 <- format(now()-months(3), "%d%m%y")
str1 <- format(now(), "%d%m%y")
datPorts <- read_csv(
  str_c("https://kystatlas.kyst.dk/data/sluse/HVS_log_api.aspx?startdate=010225&enddate=", str1, "&format=csv")
)  
# unclear about daylight saving?? Think time is CET without daylight saving

datPorts <- datPorts |> 
  mutate(Begrundelse = str_replace_na(Begrundelse, "")) |> 
  mutate(`Port 14` = str_c(`Port 14`, " - ", Begrundelse)) 
names(datPorts) <- names(datPorts)[c(1,3:17,2)]

datPorts <- datPorts |> 
  select(-Aabning) |> 
  rename(Hændelse = Begrundelse) |> 
  arrange(Dato) |> 
  mutate(Dato = force_tz(Dato, tz = "CET")) #|> view()
write_csv(datPorts, "ports.csv")



#### try to get all data from https://kystatlas.kyst.dk/data/sluse/HVS_sluselog_response.aspx
datPorts <- vroom::vroom("https://kystatlas.kyst.dk/data/sluse/HVS_sluselog_response.aspx", col_names = F)  
# unclear about daylight saving?? Think time is CET without daylight saving
names(datPorts) <- c("Dato", "Port 1", "Port 2", "Port 3", "Port 4", "Port 5", "Port 6", "Port 7", "Port 8", "Port 9", "Port 10", "Port 11", "Port 12", "Port 13", "Port 14", "Hændelse")

datPorts <- datPorts |> 
  arrange(Dato) |> 
  mutate(Dato = force_tz(Dato, tz = "CET")) #|> view()
write_csv(datPorts, "ports-all.csv")
```





```{r, include=FALSE, eval=FALSE}
#### OLD DATA !!!
datPorts <- read_csv("ports.csv", locale = locale(tz = "CET"))

datPorts <- datPorts |>
  rownames_to_column(var = "id") |>
  mutate(id = as.numeric(id)) |> 
  mutate(tdiff = lead(Dato)- Dato) 

datPortsNew <- datPorts
# make a dublicate if runs over midnight
original <- datPortsNew
result <- list()
for (i in 1:(nrow(original) - 1)) {
  result[[length(result) + 1]] <- original[i, ]
  current_day <- as_date(original$Dato[i])
  next_day <- as_date(original$Dato[i + 1])
  if (current_day != next_day) {
    # print(as.numeric(next_day-current_day, units = "days") > 1) 
    # indsæt en kopi af rækken før skiftet
    result[[length(result) + 1]] <- original[i, ]
    result[[length(result)]]$Dato <- next_day
    result[[length(result)]]$id <- NA
  }
}
# Tilføj sidste række
result[[length(result) + 1]] <- original[nrow(original), ]
# Kombiner til ét datasæt
datPortsNew <- bind_rows(result) |> 
  mutate(tdiff = lead(Dato)- Dato) 
datPortsNew <- datPortsNew[-nrow(datPorts), ]  # dropper sidste række hvor tdiff er NA

# # Bemærk ikke alle dage summer til 86400
# datPortsNew |> 
#   group_by(DatoStamp = date(Dato)) |>
#   mutate(sec = sum(tdiff)) |> 
#   filter(sec != 86400) |> view()



datPortsNew <- datPortsNew |> 
  rowwise() |> 
  mutate(open = sum(c_across(contains("Port")) > 0, na.rm = T)) 

# datPortsLong <- datPorts |> pivot_longer(contains("Port"), names_to = "Port")

```


```{r}
# Ser ud til at der er en observation for hver 10ende min dvs der er altid en obs til midnat
datPortsRaw <- read_csv("ports-long.csv", locale = locale(tz = "CET"))
datPorts <- datPortsRaw |>
  rename(date_time = Datotid) |> 
  filter(!is.na(date_time), !is.na(date_time)) |> 
  mutate(if_else(Aabning <= 50, 0, Aabning)) |> 
  arrange(Ident, date_time) 

## Tjek: nogle tidspkt hvor ikke måling for alle porte
if (datPorts |> count(date_time) |> filter(n != 14) |> nrow() != 0) stop("Missing port observations")

## Fletter porte for samme tidsstempel
datPorts <- datPorts |> 
  group_by(date_time) |> 
  summarise(closed = sum(Aabning == 0), open = 14 - closed, avg_height = if_else(open > 0, sum(Aabning)/open, 0)) |> 
  # mutate(h = hour(date_time), min = minute(date_time), d = date(date_time)) |>
  mutate(tdiff = lead(date_time) - date_time) |> 
  filter(!is.na(tdiff)) |> 
  ungroup() #|> view()

## Fletter rækker med samme antal porte åbne
datPorts <- datPorts |> 
  mutate(different = if_else(closed != lag(closed), 1, 0, 0), grp = cumsum(different)) |>
  group_by(closed, open, grp) |>
  summarise(date_time = first(date_time), avg_height = mean(avg_height), duration = sum(tdiff)) |> 
  arrange(date_time) |> 
  ungroup()






# p <- datPorts |> filter(date_time <= "2025-04-16", date_time >= "2025-04-14") |> 
#   ggplot() +
#   # geom_bar(aes(x = DateTime, y = 100*Open), stat = "identity") +
#   # geom_hline(yintercept = 0, linewidth = 0.25) +
#   # geom_line(aes(x = DateTime, y = Flow), color = "#3399ff") + #, colour = Open
#   # geom_step(aes(x = DateTime, y = 10 * Open), color = "red") +
#   geom_step(mapping = aes(x = date_time, y = open)) +
#   # scale_colour_gradient2(low = "red", mid = "yellow", high = "green", na.value = NA, midpoint = 1, guide = "legend") +
#   # geom_point(aes(x = DateTime, y = Flow), data = dat[findPeaks(dat$Flow),]) +
#   #scale_colour_gradient(low = "red", high = "green", na.value = NA, guide = "legend", breaks = c(0,1,2), name = "", labels = c("Lukket", "Delvis åben", "Åben")) +
#   # guide_coloursteps(even.steps = TRUE, show.limits = NULL, ticks = FALSE) +
#   theme(axis.text.x  = element_text(angle=90, hjust = 1, vjust = 1), legend.position="none") +
#   # scale_x_datetime(date_labels = "%e. %b", date_breaks = "1 day") +
#   labs(x = "Dato", y = "Åbne porte")  #title = "Sluseflow Hvide Sande"
# ggplotly(p)

# p <- datPorts |>
#   group_by(Dato = date(date_time)) |>
#   summarise(max_åbne = max(open)) |>
#   ggplot(aes(x = Dato, y = max_åbne)) +
#   geom_col() +
#   labs(y = "Max antal åbne porte per dag")
# ggplotly(p)
```





### Beskrivelse af data

Data er hentet fra https://kystatlas.kyst.dk/data/sluse/Sluse_webtjeneste.html. Bemærk at dette link har en nu data i et andet format end tidligere. For det gamle format se https://kystatlas.kyst.dk/data/sluse/HVS_sluselog_response.aspx 

```{r}
datPortsRaw
```

```{r, eval=FALSE}
# #Hvor mange hændelser er der pr dag:
# datPorts |> 
#   count(Dato = date(Dato)) |> 
#   ggplot(aes(x = Dato, y = n)) +
#   geom_col()
# 
# # Antal forskellige port værdier per hændelse: 
# datPortsLong |> group_by(id) |> summarize(min = min(value, na.rm = T), max = max(value, na.rm = T), chk = min == max) #|> pull(chk) |> all()
```

Der er en række for hvert 10'ende minut (`Datotid`) for hver port (`Ident`) med åbning i meter (`Aabning`). Hændelserne er i kronologisk rækkefølge altså første række svarer til ældste hændelse.

```{r, eval=FALSE}
# datFlow <- read_csv(paste0(prefix, "data_skjern_flow_lock.csv"), 
#                     locale = locale(tz = "CET"),  # convert to danish time including daylight saving
#                     col_types = "Tdd") |> 
#   filter(DateTime >="2025-02-01 00:00:00") 
# 
p <- ggplot(datPorts) +
  # geom_bar(aes(x = DateTime, y = 100*Open), stat = "identity") +
  # geom_hline(yintercept = 0, linewidth = 0.25) +
  # geom_line(aes(x = DateTime, y = Flow), color = "#3399ff") + #, colour = Open
  # geom_step(aes(x = DateTime, y = 10 * Open), color = "red") +
  geom_step(mapping = aes(x = Dato, y = open)) +
  # scale_colour_gradient2(low = "red", mid = "yellow", high = "green", na.value = NA, midpoint = 1, guide = "legend") +
  # geom_point(aes(x = DateTime, y = Flow), data = dat[findPeaks(dat$Flow),]) +
  #scale_colour_gradient(low = "red", high = "green", na.value = NA, guide = "legend", breaks = c(0,1,2), name = "", labels = c("Lukket", "Delvis åben", "Åben")) +
  # guide_coloursteps(even.steps = TRUE, show.limits = NULL, ticks = FALSE) +
  theme(axis.text.x  = element_text(angle=90, hjust = 1, vjust = 1), legend.position="none") +
  # scale_x_datetime(date_labels = "%e. %b", date_breaks = "1 day") +
  labs(x = "Dato", y = "Åbne porte")  #title = "Sluseflow Hvide Sande"
ggplotly(p)
```

Vi kan transformere data om til følgende format: 

```{r}
datPorts |> ungroup() |> select(date_time, open, avg_height, duration)
```

Her svarer en række til en periode hvor antal åbne porte er ens. Søjlerne er

  * `date_time`: Tidsstempel for start af perioden.
  * `open`: Antal åbne porte.
  * `avg_height`: Gennemsnitlig åbning af hver port i perioden (ligger mellem 0 og 500 cm).
  * `duration`: længden af perioden.

Datasættet er fra `r date(min(datPorts$date_time))` til `r date(max(datPorts$date_time))`, altså `r length(unique(date(datPorts$date_time)))` dage.

### Slusepraksis

Hvidesandes [slusepraksis](https://kyst.dk/hav-og-anlaeg/vedligehold-af-havneanlaeg-sluser-daemning-og-sejlloeb/hvide-sande-og-thorsminde-sluser/slusepraksis) har følgende praksis mht. fiskeriet:

  A) Der holdes en port åben på 2 meter for fiskepassage.
  B) Ved vendestrøm (+/- 10 cm i forhold til fjorden) åbnes så vidt muligt alle porte minimum 1 gang i døgnet for at tilgodese fiskepassagen.

Lad os forsøge at besvare nogle spørgsmål relateret til praksis.

### Hvad er fordelingen af den gennemsnitlige tid x antal porte er åbne? 

Givet de forskellige perioder grupperer vi dem efter antal åbne porte og finder relevant summary statistik:

```{r}
## Fordeling præcis åben
dat <- datPorts |> 
  group_by(open) |> 
  summarise(n = n(), avg_period_length = as.numeric(mean(duration), units = "hours"), avg_height = mean(avg_height)) 
dat
```

Her er `n` antal perioder i datasættet med præcis x porte åbne, `avg_period_length` den gennemsnitlige længde på perioden og `avg_height` den gennemsnitlige åbningshøjde på porten. 

Observationer:

  * Der er 98 perioder med ingen porte åbne og disse har en gennemsnitlig længde på ca. 4 timer.
  * Ofte er der 1 port åben for fiskeriet (235 perioder med en gens. længde på 6 timer). Porten er for det meste åben ca. 2 meter (under halvt åben).

### Hvor langt tid er der x antal porte åbne relativ til den totale længde af datasættet?

Først udregnes den totale tid x antal porte åbne. Denne divideres så med den total længde af datasættet. 

```{r}
datPorts |> 
  group_by(open) |> 
  summarise(pct = as.numeric(sum(duration))/as.numeric(sum(datPorts$duration)))
```

Observationer:

  * Der er 0 porte åbne i ca. 13% af tiden.
  * Der er 0 eller 1 port åben i ca. 60% af tiden (12.8 + 47.0).



### Er der perioder hvor portene er lukket i 12 timer eller mere?

Ovenstående er gennemsnitstal. Hvis vi finder perioder hvor alle porte er lukkede i mindst 12 timer fås:

```{r}
datPorts |> 
  ungroup() |> 
  filter(open == 0, duration >= hours(12)) |> 
  transmute(startstidspunkt = date_time, timer = as.numeric(duration, units = "hours"))
```

Observationer:

  * Der er perioder hvor dette sker (kunne fx være pga en storm). 
  * I det værste tilfælde er slusen lukket i 20.5 time.


### Hvis vi kigger på sammenhængende perioder med enten 0 eller 1 port åben. Hvad er tallene der?

Antag vi er i tvivl om, om kun en port åben er godt for fiskenes vandring. Her kan vi kigge på problematiske perioder, som sammenhængende perioder med enten 0 eller 1 port åben (0-1 perioder). Altså fx hvis der først er 0 porte åbne i 2 timer herefter 1 port åben i 3 timer, så har der været en sammenhængende periode med 0 eller 1 port åben i 5 timer.

```{r}
## Fletter rækker med 0 eller 1 port åbne
dat <- datPorts |> 
  ungroup() |> 
  mutate(grp10 = if_else(open %in% range(0,1) & lag(open) %in% range(0,1), lag(grp), grp, NA), open = if_else(open == 1 | open == 0, "0-1", as.character(open))) |> 
  group_by(open, grp10) |>
  mutate(fraction = as.numeric(duration, units = "hours")/as.numeric(sum(duration), units = "hours")) |> 
  summarise(date_time = first(date_time), duration = sum(duration), avg_height = sum(avg_height*fraction)) |> 
  arrange(date_time) |> 
  filter(open == "0-1") |> 
  ungroup() 
```

Observationer:

  * Den gennemsnitlige 0-1 periode længde er `r dat |> summarise(avg_time = as.numeric(mean(duration), units = "hours")) |> pull(avg_time)` timer. 
  * 0-1 perioder på mindst 12 timer er: 
```{r}
dat1 <- dat |> 
  ungroup() |> 
  filter(duration >= hours(12)) |> 
  transmute(startstidspunkt = date_time, timer = as.numeric(duration, units = "hours"))
dat1
```
   Her er der betydelige flere perioder hvor grænsen på 12 timer overskrides. 
  
  * Den længste peride er på `r max(dat1$timer)` timer.



<!-- Først plotter vi maksimal antal porte åbne på en dato, dvs. for hver hændelse tæller vi antal porte åbne (værdi > 0) og vælger så den hændelse med størst antal porte åbne på en given dato: -->

<!-- ```{r} -->
<!-- datPorts <- datPorts |>  -->
<!--   rowwise() |>  -->
<!--   mutate(open = sum(c_across(contains("Port")) > 0, na.rm = T))  -->

<!-- p <- datPorts |> -->
<!--   group_by(Dato = date(date_time)) |> -->
<!--   summarise(max_åbne = max(open)) |> -->
<!--   ggplot(aes(x = Dato, y = max_åbne)) + -->
<!--   geom_col() + -->
<!--   labs(y = "Max antal åbne porte per dag") -->
<!-- ggplotly(p) -->
<!-- ``` -->

<!-- Observationer: -->

<!--   * Der er ikke er 14 porte åbne alle dage. Dog sker dette i de fleste dage og praksis B ser ud til at bruges. -->
<!--   * Ca. midt i april ser 2 porte ud til ikke at bruges. -->
<!--   * Bemærk her kan vi ikke se hvor mange timer i døgnet alle porte er åbne. -->

<!-- Lad os nu kigge på fordelingen af timer i døgnet der er x antal porte åbne eller mere: For hver dato udregnes procent af døgnet x eller flere porte er åbne, fx hvis $x=3$ og værdien er 0.3 så er der 3 eller flere porte åbne i 30% a døgnet. Herefter findes gennemsnittet af disse tal of alle døgn: -->

<!-- ```{r tail} -->
<!-- dat1 <- datPortsNew |>  -->
<!--   group_by(Dato = date(Dato)) |> -->
<!--   mutate( -->
<!--     total = as.numeric(sum(tdiff), units = "hours"), -->
<!--     min_åbne = min(open),  -->
<!--     max_åbne = max(open) -->
<!--   ) |>  -->
<!--   group_by(Dato, open) |>  -->
<!--   summarise( -->
<!--     hours = as.numeric(sum(tdiff), units = "hours"),  -->
<!--     pct = hours/mean(total), -->
<!--     min_åbne = first(min_åbne),  -->
<!--     max_åbne = first(max_åbne), -->
<!--     timer = first(total) -->
<!--   ) -->

<!-- dat2 <- expand_grid(Dato = unique(dat1$Dato), open = 0:14) |>  -->
<!--   left_join(dat1) |>  -->
<!--   replace_na(list(hours = 0, pct = 0)) |>  -->
<!--   arrange(Dato, open) |>  -->
<!--   group_by(Dato) |>  -->
<!--   mutate(cum_pct = cumsum(pct), upper = 1-cum_pct+pct, upper_h = upper * 24) -->

<!-- p <- dat2 |> -->
<!--   group_by(open) |>  -->
<!--   # summarise(pct = mean(upper)) |>  -->
<!--   # ggplot(aes(x = open, y = 100*pct)) + -->
<!--   summarise(h = mean(upper_h)) |>  -->
<!--   ggplot(aes(x = open, y = h)) + -->
<!--   geom_col() + -->
<!--   labs(x = "Porte åbne (x)", y = "Timer x eller flere porte åbne (y)") -->
<!--        # title = "Histogram over fordelingen af dage hvor 1 eller flere porte åbne") -->
<!-- ggplotly(p) -->
<!-- ``` -->

<!-- Observationer: -->

<!--   * Hvis $x=3$ er $y=7.4$. Altså gennemsnitlig over alle de døgn vi betragter er der 3 eller flere porte åbne i 7.4 timer af døgnet. -->
<!--   * Der er 1 eller flere porte åbne i ca. 16.9 timer af døgnet. Altså er praksis A ikke altid overholdt, da denne skulle være tæt på 24 timer. -->
<!--   * Der er 1 eller flere porte åbne i ca. 16.9 timer af døgnet. Altså gennemsnitlig over de dage vi kigger på, er en port eller mere åben i over 12 timer per døgn. -->
<!--   * Der er 2 eller flere porte åbne i ca. 7.4 timer af døgnet. Altså hvis vi kigger på flere end 1 port åben, sker det i ca. 1/3 af døgnets timer. -->

<!-- ```{r} -->
<!-- tmp <- dat1 |>  -->
<!--   ungroup() |>  -->
<!--   mutate(days = n_distinct(Dato)) |>  -->
<!--   filter(open != 0) |>  -->
<!--   group_by(Dato, days) |>  -->
<!--   summarise(hours = sum(hours), ok = if_else(hours >= 12, 1, 0)) |>  -->
<!--   ungroup() |>  -->
<!--   filter(ok == 1) |>  -->
<!--   summarise(days_12h_open = n(), days = first(days)) -->
<!-- ``` -->


<!-- ```{r} -->
<!-- tmp <- dat2 |>  -->
<!--   group_by(open) |>  -->
<!--   summarise(hours = mean(hours)) |>  -->
<!--   filter(open == 1) -->
<!-- ``` -->







<!-- Hvor mange dag er praksis A overholdt: -->

<!-- ```{r} -->
<!-- p <- dat2 |>  -->
<!--   filter(open == 1) |> -->
<!--   ggplot(aes(x = upper)) + -->
<!--   geom_histogram(binwidth = 0.1, aes(y = after_stat(count))) + -->
<!--   # scale_y_continuous(labels = scales::percent_format()) + -->
<!--   labs(x = "Pct af døgnets timer 1 eller flere porte åbne", y = "Antal dage hvor det er opfyldt", -->
<!--   title = "Histogram over fordelingen af dage hvor 1 eller flere porte åbne") -->
<!-- ggplotly(p) -->
<!-- ``` -->

<!-- Observationer -->

<!--   * Hvis vi betragter den sidste søjle er der 25 dage hvor 'pct af døgnets timer 1 eller flere porte åbne' ligger mellem 90% og 100%. -->



<!-- ### Disclamer -->

<!-- Hvordan `NA` skal fortolkes er ukendt. I denne rapport er disse værdier behandlet som at porten er lukket. -->





