---
title: "Skjern Å - Sluse ports åbninger"
author: "Lars Relund Nielsen"
date: "`r Sys.Date()`"
output: 
  html_document:
    self_contained: true
    # theme: united
    # highlight: tango
    df_print: paged
    # code_folding: show
    toc: false
    toc_float: true
editor_options: 
  chunk_output_type: console
---

```{r, include=FALSE}
library(knitr)
knitr::opts_chunk$set(
  echo = FALSE, 
  out.width="100%",
  message = F
)
library(ggplot2)
library(plotly)
library(tidyverse)
# library(lubridate)
# library(fs)
# source("../functions.R")


Sys.setlocale("LC_ALL", "da_DK.UTF-8")

# prefix <- "https://raw.githubusercontent.com/relund/riverdata/master/data/"
prefix <- "../../data/"
# curYear <- if_else(month(now())*100 + day(now()) < 416, year(now())-1, year(now()))   # assume previous year until season starts


# Lock flow
# datFlow <- read_csv(paste0(prefix, "data_skjern_flow_lock.csv"), 
#                     locale = locale(tz = "CET"),  # convert to danish time including daylight saving
#                     col_types = "Tdd")
# # datFlow |> filter(DateTime >="2025-03-30 00:00:00") |> arrange(DateTime) |> view()
# # From UTC to CET
# datFlowKyst <- read_csv("15_flow_data.csv") |> 
#   mutate(DateTime = dmy_hm(Dato))
# # datFlowKyst |> filter(Dato>="2025-03-30 00:00:00")
# 
# 
# ## check flow data
# p <- datFlow |> filter(DateTime >="2025-02-01 00:00:00") |> 
#   ggplot(aes(x = DateTime, y = Flow)) + 
#   geom_line() +
#   geom_line(aes(x = DateTime, y = Flow), data = datFlowKyst, color = "red", alpha = 0.5) 
# ggplotly(p)
# 
# # str14 <- format(min(datFlow$DateTime), "%d%m%y")
```


```{r, include=FALSE, eval=FALSE}
### Get port data from web and save it to csv

# str0 <- format(now()-months(3), "%d%m%y")
str1 <- format(now(), "%d%m%y")
datPorts <- read_csv(
  str_c("https://kystatlas.kyst.dk/data/sluse/HVS_log_api.aspx?startdate=010225&enddate=", str1, "&format=csv")
)  
# unclear about daylight saving?? Think time is CET without daylight saving

datPorts <- datPorts |> 
  mutate(Begrundelse = str_replace_na(Begrundelse, "")) |> 
  mutate(`Port 14` = str_c(`Port 14`, " - ", Begrundelse)) 
names(datPorts) <- names(datPorts)[c(1,3:17,2)]

datPorts <- datPorts |> 
  select(-Aabning) |> 
  rename(Hændelse = Begrundelse) |> 
  arrange(Dato) |> 
  mutate(Dato = force_tz(Dato, tz = "CET")) #|> view()
write_csv(datPorts, "ports.csv")



#### try to get all data from https://kystatlas.kyst.dk/data/sluse/HVS_sluselog_response.aspx
datPorts <- vroom::vroom("https://kystatlas.kyst.dk/data/sluse/HVS_sluselog_response.aspx", col_names = F)  
# unclear about daylight saving?? Think time is CET without daylight saving
names(datPorts) <- c("Dato", "Port 1", "Port 2", "Port 3", "Port 4", "Port 5", "Port 6", "Port 7", "Port 8", "Port 9", "Port 10", "Port 11", "Port 12", "Port 13", "Port 14", "Hændelse")

datPorts <- datPorts |> 
  arrange(Dato) |> 
  mutate(Dato = force_tz(Dato, tz = "CET")) #|> view()
write_csv(datPorts, "ports-all.csv")
```





```{r, include=FALSE}
datPorts <- read_csv("ports.csv", locale = locale(tz = "CET"))

datPorts <- datPorts |>
  rownames_to_column(var = "id") |>
  mutate(id = as.numeric(id)) |> 
  mutate(tdiff = lead(Dato)- Dato) 

datPortsNew <- datPorts
# make a dublicate if runs over midnight
original <- datPortsNew
result <- list()
for (i in 1:(nrow(original) - 1)) {
  result[[length(result) + 1]] <- original[i, ]
  current_day <- as_date(original$Dato[i])
  next_day <- as_date(original$Dato[i + 1])
  if (current_day != next_day) {
    # print(as.numeric(next_day-current_day, units = "days") > 1) 
    # indsæt en kopi af rækken før skiftet
    result[[length(result) + 1]] <- original[i, ]
    result[[length(result)]]$Dato <- next_day
    result[[length(result)]]$id <- NA
  }
}
# Tilføj sidste række
result[[length(result) + 1]] <- original[nrow(original), ]
# Kombiner til ét datasæt
datPortsNew <- bind_rows(result) |> 
  mutate(tdiff = lead(Dato)- Dato) 
datPortsNew <- datPortsNew[-nrow(datPorts), ]  # dropper sidste række hvor tdiff er NA

# # Bemærk ikke alle dage summer til 86400
# datPortsNew |> 
#   group_by(DatoStamp = date(Dato)) |>
#   mutate(sec = sum(tdiff)) |> 
#   filter(sec != 86400) |> view()



datPortsNew <- datPortsNew |> 
  rowwise() |> 
  mutate(open = sum(c_across(contains("Port")) > 0, na.rm = T)) 

# datPortsLong <- datPorts |> pivot_longer(contains("Port"), names_to = "Port")

```






### Beskrivelse af data

Data er hentet fra https://kystatlas.kyst.dk/data/sluse/Sluse_webtjeneste.html den 2025-05-05. Bemærk at dette link IKKE længere giver adgang til disse data som nu kan findes via https://kystatlas.kyst.dk/data/sluse/HVS_sluselog_response.aspx 

```{r}
datPorts
# tmp <- datPorts |> unlist() |> as.numeric()  
# any(tmp < 0, na.rm = T)
```

```{r, eval=FALSE}
# #Hvor mange hændelser er der pr dag:
# datPorts |> 
#   count(Dato = date(Dato)) |> 
#   ggplot(aes(x = Dato, y = n)) +
#   geom_col()
# 
# # Antal forskellige port værdier per hændelse: 
# datPortsLong |> group_by(id) |> summarize(min = min(value, na.rm = T), max = max(value, na.rm = T), chk = min == max) #|> pull(chk) |> all()
```

Der er en række for hver hændelse (fx udstrøm, pejling, fiskeriet) og en række for hver port (`Port X`). Tallene under port søjlerne er åbning i meter. Hændelserne er i kronologisk rækkefølge altså første række svarer til ældste hændelse.

Datasættet er uklart på følgende punkter:

  * Det er uklart hvad de forskellige hændelser betyder.
  * Hvis man kigger på https://kystatlas.kyst.dk/data/sluse/sluse.html kan man se at nogle hændelser har samme tidsstempel. Der kan altså logges flere hændelser på samme tidpunkt. 
  * Tallene under port søjlerne er åbning i meter. Nogle gange er disse 0 og andre gange er værdien `NA`. Værdien 0 må betyde at porten er lukket, men om `NA` betyder det samme er uklart.
  
  
```{r, eval=FALSE}
# datFlow <- read_csv(paste0(prefix, "data_skjern_flow_lock.csv"), 
#                     locale = locale(tz = "CET"),  # convert to danish time including daylight saving
#                     col_types = "Tdd") |> 
#   filter(DateTime >="2025-02-01 00:00:00") 
# 
p <- ggplot(datPorts) +
  # geom_bar(aes(x = DateTime, y = 100*Open), stat = "identity") +
  # geom_hline(yintercept = 0, linewidth = 0.25) +
  # geom_line(aes(x = DateTime, y = Flow), color = "#3399ff") + #, colour = Open
  # geom_step(aes(x = DateTime, y = 10 * Open), color = "red") +
  geom_step(mapping = aes(x = Dato, y = open)) +
  # scale_colour_gradient2(low = "red", mid = "yellow", high = "green", na.value = NA, midpoint = 1, guide = "legend") +
  # geom_point(aes(x = DateTime, y = Flow), data = dat[findPeaks(dat$Flow),]) +
  #scale_colour_gradient(low = "red", high = "green", na.value = NA, guide = "legend", breaks = c(0,1,2), name = "", labels = c("Lukket", "Delvis åben", "Åben")) +
  # guide_coloursteps(even.steps = TRUE, show.limits = NULL, ticks = FALSE) +
  theme(axis.text.x  = element_text(angle=90, hjust = 1, vjust = 1), legend.position="none") +
  # scale_x_datetime(date_labels = "%e. %b", date_breaks = "1 day") +
  labs(x = "Dato", y = "Åbne porte")  #title = "Sluseflow Hvide Sande"
ggplotly(p)
```

  
  
### Undersøgelse af slusepraksis

Hvidesandes [slusepraksis](https://kyst.dk/hav-og-anlaeg/vedligehold-af-havneanlaeg-sluser-daemning-og-sejlloeb/hvide-sande-og-thorsminde-sluser/slusepraksis) har følgende praksis mht. fiskeriet:

  A) Der holdes en port åben på 2 meter for fiskepassage.
  B) Ved vendestrøm (+/- 10 cm i forhold til fjorden) åbnes så vidt muligt alle porte minimum 1 gang i døgnet for at tilgodese fiskepassagen.

Lad os undersøge data under antagelse af at `NA` værdier svarer til at porten er lukket. Først plotter vi maksimal antal porte åbne på en dato, dvs. for hver hændelse tæller vi antal porte åbne (værdi > 0) og vælger så den hændelse med størst antal porte åbne på en given dato:

```{r}
datPorts <- datPorts |> 
  rowwise() |> 
  mutate(open = sum(c_across(contains("Port")) > 0, na.rm = T)) 

p <- datPorts |>
  group_by(Dato = date(Dato)) |>
  summarise(max_åbne = max(open)) |>
  ggplot(aes(x = Dato, y = max_åbne)) +
  geom_col() +
  labs(y = "Max antal åbne porte per dag")
ggplotly(p)
```

Observationer:

  * Der er ikke er 14 porte åbne alle dage. Dog sker dette i de fleste dage og praksis B ser ud til at bruges.
  * Ca. midt i april ser 2 porte ud til ikke at bruges.
  * Bemærk her kan vi ikke se hvor mange timer i døgnet alle porte er åbne.

Lad os nu kigge på fordelingen af timer i døgnet der er x antal porte åbne eller mere: For hver dato udregnes procent af døgnet x eller flere porte er åbne, fx hvis $x=3$ og værdien er 0.3 så er der 3 eller flere porte åbne i 30% a døgnet. Herefter findes gennemsnittet af disse tal of alle døgn:

```{r tail}
dat1 <- datPortsNew |> 
  group_by(Dato = date(Dato)) |>
  mutate(
    total = as.numeric(sum(tdiff), units = "hours"),
    min_åbne = min(open), 
    max_åbne = max(open)
  ) |> 
  group_by(Dato, open) |> 
  summarise(
    hours = as.numeric(sum(tdiff), units = "hours"), 
    pct = hours/mean(total),
    min_åbne = first(min_åbne), 
    max_åbne = first(max_åbne),
    timer = first(total)
  )

dat2 <- expand_grid(Dato = unique(dat1$Dato), open = 0:14) |> 
  left_join(dat1) |> 
  replace_na(list(hours = 0, pct = 0)) |> 
  arrange(Dato, open) |> 
  group_by(Dato) |> 
  mutate(cum_pct = cumsum(pct), upper = 1-cum_pct+pct, upper_h = upper * 24)

p <- dat2 |>
  group_by(open) |> 
  # summarise(pct = mean(upper)) |> 
  # ggplot(aes(x = open, y = 100*pct)) +
  summarise(h = mean(upper_h)) |> 
  ggplot(aes(x = open, y = h)) +
  geom_col() +
  labs(x = "Porte åbne (x)", y = "Timer x eller flere porte åbne (y)")
       # title = "Histogram over fordelingen af dage hvor 1 eller flere porte åbne")
ggplotly(p)
```

Observationer:

  * Hvis $x=3$ er $y=7.4$. Altså gennemsnitlig over alle de døgn vi betragter er der 3 eller flere porte åbne i 7.4 timer af døgnet.
  * Der er 1 eller flere porte åbne i ca. 16.9 timer af døgnet. Altså er praksis A ikke altid overholdt, da denne skulle være tæt på 24 timer.
  * Der er 1 eller flere porte åbne i ca. 16.9 timer af døgnet. Altså gennemsnitlig over de dage vi kigger på, er en port eller mere åben i over 12 timer per døgn.
  * Der er 2 eller flere porte åbne i ca. 7.4 timer af døgnet. Altså hvis vi kigger på flere end 1 port åben, sker det i ca. 1/3 af døgnets timer.
  
```{r}
tmp <- dat1 |> 
  ungroup() |> 
  mutate(days = n_distinct(Dato)) |> 
  filter(open != 0) |> 
  group_by(Dato, days) |> 
  summarise(hours = sum(hours), ok = if_else(hours >= 12, 1, 0)) |> 
  ungroup() |> 
  filter(ok == 1) |> 
  summarise(days_12h_open = n(), days = first(days))
```

Bemærk dette er gennemsnits betragtninger over alle dage i datasættet. Hvis vi finder **dage med mindst en åben port i 12 timer eller mere** fås at `r tmp$days_12h_open` dage ud af de `r tmp$days` dage datasættet kigger på opfylder dette kriterie (`r round(100*tmp$days_12h_open/tmp$days, 0)` % af dagene).

```{r}
tmp <- dat2 |> 
  group_by(open) |> 
  summarise(hours = mean(hours)) |> 
  filter(open == 1)
```

Bemærk at hvis man kigger på datasættet er der ofte kun en port åben på 2 meter for fiskepassage (den kan åbnes til 5 meter). Over alle dagene er der **præcis en port åben** i `r round(tmp$hours, 1)` timer i gennemsnit per dag.






<!-- Hvor mange dag er praksis A overholdt: -->

<!-- ```{r} -->
<!-- p <- dat2 |>  -->
<!--   filter(open == 1) |> -->
<!--   ggplot(aes(x = upper)) + -->
<!--   geom_histogram(binwidth = 0.1, aes(y = after_stat(count))) + -->
<!--   # scale_y_continuous(labels = scales::percent_format()) + -->
<!--   labs(x = "Pct af døgnets timer 1 eller flere porte åbne", y = "Antal dage hvor det er opfyldt", -->
<!--   title = "Histogram over fordelingen af dage hvor 1 eller flere porte åbne") -->
<!-- ggplotly(p) -->
<!-- ``` -->

<!-- Observationer -->

<!--   * Hvis vi betragter den sidste søjle er der 25 dage hvor 'pct af døgnets timer 1 eller flere porte åbne' ligger mellem 90% og 100%. -->



### Disclamer

Hvordan `NA` skal fortolkes er ukendt. I denne rapport er disse værdier behandlet som at porten er lukket.





