---
title: "Data for Skjern Å"
author: "Lars Relund Nielsen"
date: "26/2/2020"
output: html_document
editor_options: 
  chunk_output_type: console
---

```{r setup, include=FALSE}
knitr::opts_chunk$set(echo = TRUE)
library(rvest)
library(jsonlite)
library(tidyverse)
library(lubridate)
```

Dette dokument henter data relevant for Karup Å fra diverse kilder. 

## Havørredfangster

Først henter vi alle fangster for Karup Å ved at bruge DTUs json fil. Data gemmes i filen `data_karup_catch_seatrout.csv`.

```{r seatrout scrape old years, include=F, eval=FALSE}
## data from 2019 to today
dat <- fromJSON("https://fangstjournalen.dtu.dk/fangst.nsf/service.xsp?open&assoc=49F1767931B31CD0C1258398007953C0&type=1")
cols <- dat$data$cols
cols$label[is.na(cols$label)] <- "Unknown"
rows <- dat$data$rows$c
rows <- lapply(rows, FUN = function(x) {x[,1]})
dat1 <- t(map_dfc(rows, ~ .x))
colnames(dat1) <- cols$label
dat1 <- as_tibble(dat1)
dateStr <- dat1$Dato %>% str_extract_all("(?<=\\().+?(?=\\))", simplify = T) %>% str_split(",", simplify = TRUE) %>% as_tibble(.name_repair = "minimal") 
colnames(dateStr) <- c("Year", "Month", "Day")
dateStr <- type_convert(dateStr)
dateStr <- mutate(dateStr, Month = Month + 1)
dateStr <- str_c(dateStr$Year, "-", str_pad(dateStr$Month, 2, "left", pad="0"), "-", str_pad(dateStr$Day, 2, "left", pad="0"))
dat1 <- bind_cols(Date=dateStr, dat1)
dat1 <- dat1 %>% dplyr::filter(str_detect(Art, "Havørred"))
dat2 <- dat1 %>% transmute(Date, Length = Længde, Weight = Vægt, Name = Navn, Place = Zone, Method = Agn, Cut = FALSE, Foto = Foto, Killed = !as.logical(Genudsat), Sex = Køn)
dat2 <- type_convert(dat2)

## Old data up to 2016
dat3 <- read.table(file="fangster_alle_2003-2016.csv", dec=",", sep=";", header = TRUE, stringsAsFactors = FALSE)
dat3 <- dat3 %>% transmute(Date = dateStr, Length = length, Weight = weight, Name = name, Place = place, Method = lure, Cut = FALSE, Foto = NA, Killed = (Weight > 0 & Length > 0), Sex = NA)
dat3$Name <- str_c(dat3$Name)
dat3$Place <- str_c(dat3$Place)
dat3 <- as.tibble(dat3) %>% type_convert()

## Merge and tidy
dat4 <- bind_rows(dat3,dat2)
dat4 <- dat4 %>% mutate(Weight = ifelse(Length >= 40, Weight, NA))
# remove outliers
dat5 <- dplyr::filter(dat4, Length > 39 & Killed)
mod1 <- lm(log(Weight) ~ log(Length), dat5)
summary(mod1)
lim <- 1:max(dat5$Length)
res <- predict(mod1, data.frame(Length = lim), interval='prediction', level=0.95)
res <- exp(res)
res <- res %>% as_tibble() 
res <- res %>% add_column(Length = lim, .before = T)
colnames(res) <- c("Length", "Avg", "Lower", "Upper")
res <- res %>% mutate(Upper = Upper + 1.75, Lower = if_else(Lower - 1.75 > 0, Lower - 1.75, 0))
dat4 <- dat4 %>% mutate(Weight = ifelse(Weight >= res$Lower[round(Length)] & Weight <= res$Upper[round(Length)], Weight, NA))
# res <- pivot_longer(res, 2:4)
# ggplot(dat4, aes(x = Length, y = Weight)) + geom_point(na.rm = T) + 
#   geom_line(aes(x = Length, y = value, colour = name), data = res) 
dat4$Length <- as.numeric(dat4$Length)
dat4$Weight<- as.numeric(dat4$Weight)
dat4 <- dat4 %>% mutate(Fulton = Weight*100000/Length^3)
dat4 <- dat4 %>% mutate(Killed = if_else(Fulton < 0.2, FALSE, Killed)) %>% mutate(Fulton = ifelse(!Killed, NA, Fulton), Weight = ifelse(!Killed, 0, Weight))
dat4 <- dat4 %>% mutate(Method = str_replace_all(Method, c("Wobler" = "Spin", "Blink" = "Spin", "Spinner" = "Spin", "Jig" = "Spin", "Bombarda med flue" = "Spin", "Tørflue" = "Flue", "Pirk/Pilk" = "Spin", "Mede" = "Orm", "Spinflue" = "Spin")))
unique(dat4$Method)
dat4 <- dat4 %>% mutate(Sex = str_replace_all(Sex, c("Han" = "Male", "Hun" = "Female", "Ved ikke" = NA)))
unique(dat4$Sex)
dat4 <- dat4 %>% mutate(Name = str_to_title(str_replace_all(Name, c("Ikke oplyst" = NA, "Mogens Styhr Rasmussen" = "Mogens Styhr", "Ikke Oplyst" = NA, "Poul Godt Godt" = "Poul Godt", "KÅS [0-9 ]* " = "", "Kås [0-9 ]* " = "", ", Vridsted, 2017123" = "", "Xx Yy" = NA)))) 
dat4 <- dat4 %>% mutate(Name = str_replace(Name, fixed("**********"), NA)) %>% mutate(Name = str_replace(Name, "Xx Yy", NA_character_))
dat4 <- dat4 %>% mutate(Place = str_replace_all(Place, c("Mellem.*" = "Mellem", "Øvre.*" = "Øvre", "Nedre.*" = "Nedre")))
unique(dat4$Place)
## Save to file
fn <- "data_karup_catch_seatrout.csv"
write_csv2(dat4, fn)
```




```{r salmon scrape,eval=FALSE, include=FALSE}
curY <- as.numeric(format(Sys.time(), "%Y"))
url <- str_c("http://skjernaasam.dk/catchreport/?getyear=", curY, "&species=salmon")
page <- read_html(url)
x <- html_node(page, xpath = '//*[@id="report-list"]')
dat <- html_table(x, header = T, trim = T, fill = T) %>% as_tibble()
colnames(dat) <- c("Date", "Length", "Weight", "Name", "Place", "Method", "Cut", "Foto")
dat <- dat %>% mutate(Killed = str_detect(dat$Date, fixed("*")))
dat$Date <- dat$Date %>% str_replace(coll(" *"), "")
dat$Length <- dat$Length %>% str_replace_all(c(".cm" = "", "Ukendt" = "")) 
dat$Weight <- dat$Weight %>% str_replace_all(c(".kg" = "", "Ukendt" = "")) 
dat$Cut <- dat$Cut %>% str_replace_all(c("Ja" = "T", "Nej" = "F", "Ukendt" = "F", ".*pelvic" = "T", 
                                         "tail" = "T", "pectoral" = "T", "anal" = "T"))
dat$Foto <- dat$Foto %>% str_replace_all(c("ja" = "TRUE", "nej" = "FALSE", "Ukendt" = ""))
dat$Place <- dat$Place %>% str_replace_all(c(".*Fjord.*" = "Nedre", ".*Opstrøms Tarp bro.*" = "Øvre", ".*Vorgod Å.*" = "Vorgod Å", "Skjern Å: Borris Krog bro.*" = "Mellem", "Omme Å.*" = "Omme Å", "Skjern Å: Skarrild" = "Øvre", "Ukendt" = ""))
dat <- type_convert(dat)
dat$Length <- as.numeric(dat$Length)
dat$Weight<- as.numeric(dat$Weight)
dat <- dat %>% mutate(Fulton = Weight*100000/Length^3)
dat

fn <- "data_catch_salmon.csv"
if (!file.exists(fn)) {
  write_csv2(dat, fn)
} else {
  datOld <- read_csv2(fn)
  dat <- bind_rows(datOld,dat)
  dat <- distinct(dat)
  write_csv2(dat, fn)
}
```

Givet alle fangster af ikke genudsatte fisk, kan vi estimere [vægt som en funktion af længde](https://en.wikipedia.org/wiki/Standard_weight_in_fish):

```{r seatrout weight estimate}
dat1 <- dplyr::filter(dat4, Length > 39 & Killed)
mod1 <- lm(log(Weight) ~ log(Length), dat1)
summary(mod1)
lim <- 40:max(dat1$Length)
res <- predict(mod1, data.frame(Length = lim), interval='prediction', level=0.95)
res <- exp(res)
res <- res %>% as_tibble() 
res <- res %>% add_column(Length = lim, .before = T)
colnames(res) <- c("Length", "Avg", "Lower", "Upper")
res <- pivot_longer(res, 2:4)
ggplot(dat1, aes(x = Length, y = Weight)) + geom_point(na.rm = T) + 
  geom_line(aes(x = Length, y = value, colour = name), data = res) 
```

Formlen for vægten ($v$) af en havørred som en funtion af længde ($l$) bliver:

$$ v = `r round(exp(mod1$coefficients[1]),8)` \cdot l^{`r round(mod1$coefficients[2],2)`}$$


## Vandstand

Vandstandsmålinger hentes fra [Vandløbssiden](http://www.hydrometri.dk/hyd/). Nærmere bestemt fra siden http://hydrometri.azurewebsites.net/api/hyd/getplotdata. Outputtet er en json fil. Data gemmes i filen `data_karup_waterlevel.csv`.

```{r Prelim data waterlevel, include=FALSE, eval=FALSE}
# The toISOString() method returns a string in simplified extended ISO format (ISO 8601), which is always 24 or 27 characters long (YYYY-MM-DDTHH:mm:ss.sssZ or ±YYYYYY-MM-DDTHH:mm:ss.sssZ, respectively). The timezone is always zero UTC offset, as denoted by the suffix "Z".

isoNow <- format(now(), format = "%Y-%m-%dT%T.111Z", tz = "GMT")
stations <- tibble(id = c("054764", "001762", "001767"), place = c("Karup By", "Hagebro", "Nørkærbro"))
dat <- NULL
for (i in 1:nrow(stations)) {
  id <- stations$id[i]
  place <- stations$place[i]
  tmp <- fromJSON(paste0("http://hydrometri.azurewebsites.net/api/hyd/getplotdata?tsid=", id, "&enddate=", isoNow, "&days=365&pw=100000000&inclraw=true"))
  if ((tmp$tsh$TsType != 1) && (tmp$tsh$TsType != 40)) setLevel = FALSE else setLevel = TRUE
  if (tmp$tsh$IsLevel > 0 & setLevel) offset <- as.numeric(tmp$tsh$Offset) else offset <- 0
  tmp <- tmp$PlotRecs[,1:2]
  tmp$V <- as.numeric(tmp$V) 
  tmp$V <- tmp$V - rep(offset, length(tmp$V))
  colnames(tmp) <- c("Date", paste0(place, " (", id, ")"))
  if (is.null(dat)) {
    dat <- tmp
  } else {
    dat <- full_join(dat,tmp, by = "Date")
  }
}
dat$Date <- ymd_hms(dat$Date, tz = "UTC") %>% with_tz("CET") # from UTC to CET
dat <- dat %>% as_tibble() 
dat <- dat %>% arrange(Date) # sort by date
fn <- "data_karup_waterlevel.csv"
write_csv2(dat, fn)
```

For at opdatere datasættet kører vi

```{r update waterlevel}
datOld <- read_csv2(fn, locale = locale(tz = "CET"))

isoNow <- format(now(), format = "%Y-%m-%dT%T.111Z", tz = "GMT")
stations <- tibble(id = c("054764", "001762", "001767"), place = c("Karup By", "Hagebro", "Nørkærbro"))
dat <- NULL
for (i in 1:nrow(stations)) {
  id <- stations$id[i]
  place <- stations$place[i]
  tmp <- fromJSON(paste0("http://hydrometri.azurewebsites.net/api/hyd/getplotdata?tsid=", id, "&enddate=", isoNow, "&days=1&pw=100000000&inclraw=true"))
  offset <- as.numeric(tmp$tsh$Offset)
  tmp <- tmp$PlotRecs[,1:2]
  tmp$V <- as.numeric(tmp$V) 
  tmp$V <- tmp$V - rep(offset, length(tmp$V))
  colnames(tmp) <- c("Date", paste0(place, " (", id, ")"))
  if (is.null(dat)) {
    dat <- tmp
  } else {
    dat <- full_join(dat,tmp, by = "Date")
  }
}
dat$Date <- ymd_hms(dat$Date, tz = "UTC") %>% with_tz("CET") # from UTC to CET
dat <- dat %>% as_tibble() 
dat <- dat %>% arrange(Date) # sort by date
fn <- "data_karup_waterlevel.csv"
write_csv2(dat, fn)

  if (!file.exists(fn)) {
    write_csv2(dat, fn)
  } else {
    
    dat <- bind_rows(datOld,dat)
    dat <- distinct(dat)
    write_csv2(dat, fn)
  }
```

