---
title: "Data for Skjern Å"
author: "Lars Relund Nielsen"
date: "24/2/2020"
output: html_document
---

```{r setup, include=FALSE}
knitr::opts_chunk$set(echo = TRUE)

library(rvest)
library(jsonlite)
library(tidyverse)
library(lubridate)
```

Dette repository indeholer data relevant for Skjern Å fra diverse kilder. 

## Sluseaktivitet

[Sluseaktivitet](http://hyde.dk/Sflow/default_flow.asp) gemmes i filen `data_flow_sluse.csv`. Indstrøm registreres som en positiv værdi. For mere info se [slusepraksis](https://hvidesandehavn.dk/om-havnen/saltdata/). Bemærk, at der er altid 2 porte åben på 1 meter for at sikre en lokkestrøm og passage af fisk.

```{r flow}
url <- 'http://hyde.dk/Sflow/default_flow.asp'
webpage <- read_html(url)
dat <- html_nodes(webpage, xpath = "/html/body/div[2]/div[3]/script/text()")
dat <- html_text(dat)
dat <- str_replace_all(dat, "[\r\n\t]", "")

dates <- str_replace(dat, "^.*labels:", "{\n'labels' :")
dates <- str_replace(dates, "].*$", "]\n}")
dates <- str_replace_all(dates, "'", '"')
dates <- fromJSON(dates)$labels
head(dates)

flow <- str_replace(dat, "^.*data:", "{\n'data' :")
flow <- str_replace(flow, "].*$", "]\n}")
flow <- str_replace_all(flow, "'", '"')
flow <- fromJSON(flow)$data
head(flow)

if (length(dates)==length(flow)) {
  fn <- "data_flow_sluse.csv"
  dat <- tibble(dates = dmy_hm(dates, tz = "CET"), flow = flow)
  if (!file.exists(fn)) {
    write_csv2(dat, fn)
  } else {
    datOld <- read_csv2(fn, col_types = "Ti", locale = locale(tz = "CET"))
    dat <- bind_rows(datOld,dat)
    dat <- distinct(dat)
    write_csv2(dat, fn)
  }
}
```




## Laksefangster

[Laksefangster](http://skjernaasam.dk/catchreport/?species=salmon) gemmes i filen `data_catch_salmon.csv`

```{r salmon scrape old years, include=F, eval=FALSE}
curY <- as.numeric(format(Sys.time(), "%Y"))
dat <- NULL
for (y in 2004:curY) {
  url <- str_c("http://skjernaasam.dk/catchreport/?getyear=", y, "&species=salmon")
  page <- read_html(url)
  x <- html_node(page, xpath = '//*[@id="report-list"]')
  tmp <- html_table(x, header = T, trim = T, fill = T) %>% as_tibble()
  dat <- bind_rows(tmp, dat)
}
colnames(dat) <- c("Date", "Length", "Weight", "Name", "Place", "Method", "Cut", "Foto")
dat <- dat %>% mutate(killed = str_detect(dat$Date, fixed("*")))
dat$Date <- dat$Date %>% str_replace(coll(" *"), "")
dat$Length <- dat$Length %>% str_replace_all(c(".cm" = "", "Ukendt" = "")) 
dat$Weight <- dat$Weight %>% str_replace_all(c(".kg" = "", "Ukendt" = "")) 
dat$Cut <- dat$Cut %>% str_replace_all(c("Ja" = "T", "Nej" = "F", "Ukendt" = "F", ".*pelvic" = "T", 
                                         "tail" = "T", "pectoral" = "T", "anal" = "T"))
dat$Foto <- dat$Foto %>% str_replace_all(c("ja" = "TRUE", "nej" = "FALSE", "Ukendt" = ""))
dat$Place <- dat$Place %>% str_replace_all(c(".*Fjord.*" = "Nedre", ".*Opstrøms Tarp bro.*" = "Øvre", ".*Vorgod Å.*" = "Vorgod Å", "Skjern Å: Borris Krog bro.*" = "Mellem", "Omme Å.*" = "Omme Å", "Skjern Å: Skarrild" = "Øvre", "Ukendt" = ""))
dat <- type_convert(dat)
dat$Length <- as.numeric(dat$Length)
dat$Weight<- as.numeric(dat$Weight)
dat <- dat %>% mutate(Fulton = Weight*100000/Length^3)
fn <- "data_catch_salmon.csv"
write_csv2(dat, fn)
```

```{r salmon scrape}
curY <- as.numeric(format(Sys.time(), "%Y"))
url <- str_c("http://skjernaasam.dk/catchreport/?getyear=", curY, "&species=salmon")
page <- read_html(url)
x <- html_node(page, xpath = '//*[@id="report-list"]')
dat <- html_table(x, header = T, trim = T, fill = T) %>% as_tibble()
colnames(dat) <- c("Date", "Length", "Weight", "Name", "Place", "Method", "Cut", "Foto")
dat <- dat %>% mutate(Killed = str_detect(dat$Date, fixed("*")))
dat$Date <- dat$Date %>% str_replace(coll(" *"), "")
dat$Length <- dat$Length %>% str_replace_all(c(".cm" = "", "Ukendt" = "")) 
dat$Weight <- dat$Weight %>% str_replace_all(c(".kg" = "", "Ukendt" = "")) 
dat$Cut <- dat$Cut %>% str_replace_all(c("Ja" = "T", "Nej" = "F", "Ukendt" = "F", ".*pelvic" = "T", 
                                         "tail" = "T", "pectoral" = "T", "anal" = "T"))
dat$Foto <- dat$Foto %>% str_replace_all(c("ja" = "TRUE", "nej" = "FALSE", "Ukendt" = ""))
dat$Place <- dat$Place %>% str_replace_all(c(".*Fjord.*" = "Nedre", ".*Opstrøms Tarp bro.*" = "Øvre", ".*Vorgod Å.*" = "Vorgod Å", "Skjern Å: Borris Krog bro.*" = "Mellem", "Omme Å.*" = "Omme Å", "Skjern Å: Skarrild" = "Øvre", "Ukendt" = ""))
dat <- type_convert(dat)
dat$Length <- as.numeric(dat$Length)
dat$Weight<- as.numeric(dat$Weight)
dat <- dat %>% mutate(Fulton = Weight*100000/Length^3)
dat

fn <- "data_catch_salmon.csv"
if (!file.exists(fn)) {
  write_csv2(dat, fn)
} else {
  datOld <- read_csv2(fn)
  dat <- bind_rows(datOld,dat)
  dat <- distinct(dat)
  write_csv2(dat, fn)
}
```

Givet alle fangster af ikke genudsatte fisk, kan vi estimere [vægt som en funktion af længde](https://en.wikipedia.org/wiki/Standard_weight_in_fish):

```{r salmon weigth estimate}
dat1 <- dplyr::filter(dat, Length > 39 & Length < 141 & Killed)
mod1 <- lm(log(Weight) ~ log(Length), dat1)
summary(mod1)
lim <- 40:max(dat1$Length)
res <- predict(mod1, data.frame(Length = lim), interval='prediction', level=0.95)
res <- exp(res)
res <- res %>% as_tibble() 
res <- res %>% add_column(Length = lim, .before = T)
colnames(res) <- c("Length", "Avg", "Upper", "Lower")
res <- pivot_longer(res, 2:4)
ggplot(dat1, aes(x = Length, y = Weight)) + geom_point(na.rm = T) + 
  geom_line(aes(x = Length, y = value, colour = name), data = res) 
```

Formlen for vægten ($v$) af en laks som en funtion af længde ($l$) bliver:

$$ v = `r round(exp(mod1$coefficients[1]),8)` \cdot l^{`r round(mod1$coefficients[2],2)`}$$



## Havørredfangster

[Havørredfangster](http://skjernaasam.dk/catchreport/?species=trout) gemmes i filen `data_catch_seatrout.csv`

```{r seatrout scrape old years, include=F, eval=FALSE}
curY <- as.numeric(format(Sys.time(), "%Y"))
dat <- NULL
for (y in 2004:curY) {
  url <- str_c("http://skjernaasam.dk/catchreport/?getyear=", y, "&species=trout")
  page <- read_html(url)
  x <- html_node(page, xpath = '//*[@id="report-list"]')
  tmp <- html_table(x, header = T, trim = T, fill = T) %>% as_tibble()
  dat <- bind_rows(tmp, dat)
}
colnames(dat) <- c("Date", "Length", "Weight", "Name", "Place", "Method", "Cut", "Foto")
dat <- dat %>% mutate(Killed = str_detect(dat$Date, fixed("*")))
dat$Date <- dat$Date %>% str_replace(coll(" *"), "")
dat$Length <- dat$Length %>% str_replace_all(c(".cm" = "", "Ukendt" = "")) 
dat$Weight <- dat$Weight %>% str_replace_all(c(".kg" = "", "Ukendt" = "")) 
dat$Cut <- dat$Cut %>% str_replace_all(c("Ja" = "T", "Nej" = "F", "Ukendt" = "F", ".*pelvic" = "T", 
                                         "tail" = "T", "pectoral" = "T", "anal" = "T"))
dat$Foto <- dat$Foto %>% str_replace_all(c("ja" = "TRUE", "nej" = "FALSE", "Ukendt" = ""))
dat$Place <- dat$Place %>% str_replace_all(c(".*Fjord.*" = "Nedre", ".*Opstrøms Tarp bro.*" = "Øvre", ".*Vorgod Å.*" = "Vorgod Å", "Skjern Å: Borris Krog bro.*" = "Mellem", "Omme Å.*" = "Omme Å", "Skjern Å: Skarrild" = "Øvre", "Ukendt" = ""))
dat <- type_convert(dat)
dat$Length <- as.numeric(dat$Length)
dat$Weight<- as.numeric(dat$Weight)
dat <- dat %>% mutate(Fulton = Weight*100000/Length^3)
fn <- "data_catch_seatrout.csv"
write_csv2(dat, fn)
```

```{r seatrout scrape}
curY <- as.numeric(format(Sys.time(), "%Y"))
url <- str_c("http://skjernaasam.dk/catchreport/?getyear=", curY, "&species=trout")
page <- read_html(url)
x <- html_node(page, xpath = '//*[@id="report-list"]')
dat <- html_table(x, header = T, trim = T, fill = T) %>% as_tibble()
colnames(dat) <- c("Date", "Length", "Weight", "Name", "Place", "Method", "Cut", "Foto")
dat <- dat %>% mutate(Killed = str_detect(dat$Date, fixed("*")))
dat$Date <- dat$Date %>% str_replace(coll(" *"), "")
dat$Length <- dat$Length %>% str_replace_all(c(".cm" = "", "Ukendt" = "")) 
dat$Weight <- dat$Weight %>% str_replace_all(c(".kg" = "", "Ukendt" = "")) 
dat$Cut <- dat$Cut %>% str_replace_all(c("Ja" = "T", "Nej" = "F", "Ukendt" = "F", ".*pelvic" = "T", 
                                         "tail" = "T", "pectoral" = "T", "anal" = "T"))
dat$Foto <- dat$Foto %>% str_replace_all(c("ja" = "TRUE", "nej" = "FALSE", "Ukendt" = ""))
dat$Place <- dat$Place %>% str_replace_all(c(".*Fjord.*" = "Nedre", ".*Opstrøms Tarp bro.*" = "Øvre", ".*Vorgod Å.*" = "Vorgod Å", "Skjern Å: Borris Krog bro.*" = "Mellem", "Omme Å.*" = "Omme Å", "Skjern Å: Skarrild" = "Øvre", "Ukendt" = ""))
dat <- type_convert(dat)
dat$Length <- as.numeric(dat$Length)
dat$Weight<- as.numeric(dat$Weight)
dat <- dat %>% mutate(Fulton = Weight*100000/Length^3)
dat

fn <- "data_catch_seatrout.csv"
if (!file.exists(fn)) {
  write_csv2(dat, fn)
} else {
  datOld <- read_csv2(fn)
  dat <- bind_rows(datOld,dat)
  dat <- distinct(dat)
  write_csv2(dat, fn)
}
```

Givet alle fangster af ikke genudsatte fisk, kan vi estimere [vægt som en funktion af længde](https://en.wikipedia.org/wiki/Standard_weight_in_fish):

```{r seatrout weigth estimate}
dat1 <- dplyr::filter(dat, Length > 39 & Length < 110 & Killed)
mod1 <- lm(log(Weight) ~ log(Length), dat1)
summary(mod1)
lim <- 40:max(dat1$Length)
res <- predict(mod1, data.frame(Length = lim), interval='prediction', level=0.95)
res <- exp(res)
res <- res %>% as_tibble() 
res <- res %>% add_column(Length = lim, .before = T)
colnames(res) <- c("Length", "Avg", "Upper", "Lower")
res <- pivot_longer(res, 2:4)
ggplot(dat1, aes(x = Length, y = Weight)) + geom_point(na.rm = T) + 
  geom_line(aes(x = Length, y = value, colour = name), data = res) 
```

Formlen for vægten ($v$) af en havørred som en funtion af længde ($l$) bliver:

$$ v = `r round(exp(mod1$coefficients[1]),8)` \cdot l^{`r round(mod1$coefficients[2],2)`}$$


## Vandstand

```{r, include=FALSE, eval=FALSE}
# Hacked fra http://hydrometri.azurewebsites.net/Scripts/azureplot_new.js
# 
# 017898: Gjaldbæk bro
# 001862: Alergård
# 055414: Sandfeldvej
# 054757: Rind å, bro ved Arnborg kirke
# 
# 054764: Karup By
# 001762: Hagebro
# 001767: Nørkærbro
# 
# Ahlergaard:
# http://hydrometri.azurewebsites.net/api/hyd/getplotdata?tsid=001862&enddate=2020-02-26T22:59:00.000Z&days=7&pw=992
# bruger toISOString()
```

